【裁判字號】    97,上更(一),645
【裁判日期】    980807
【裁判案由】    強盜等
【裁判全文】
臺灣高等法院刑事判決             97年度上更(一)字第645號
上  訴  人  臺灣臺北地方法院檢察署檢察官
上  訴  人
即  被  告  戊○○
                      押)
選任辯護人  林維信律師
上  訴  人
即  被  告  丁○○
選任辯護人  陳建宏律師
上  訴  人
即  被  告  巳○○
指定辯護人 本院公設辯護人酉○○
上  訴  人
即  被  告  壬○○
選任辯護人  吳忠德律師
            王雅慧律師
上  訴  人
即  被  告  申○○
                      樓
選任辯護人  王建中律師
            丁秋玉律師
上  訴  人
即  被  告  丑○○
選任辯護人  吳孟良律師
上  訴  人
即  被  告  辛○○
選任辯護人  邱銘律師
被      告  乙○○原名宇○○
選任辯護人  顏火炎律師
上列上訴人等因被告等強盜等案件，不服臺灣臺北地方法院96年
度訴字第749 號，中華民國96年11月30日第一審判決（起訴案號
：臺灣臺北地方法院檢察署96年度偵字第2548、2549、3956、39
57、4738、4789、5416、6806、9646、9796號），提起上訴，本
院判決後，經最高法院第一次發回，本院判決如下：
    主  文
原判決關於戊○○、丁○○、巳○○、壬○○、申○○強盜、違
反洗錢防制法部分，丑○○、辛○○違反洗錢防制法部分，乙○○違反洗錢防制法無罪部分，均撤銷。
戊○○共同意圖為自己不法之所有，以藥劑至使不能抗拒，而取
他人之物，處有期徒刑捌年。又共同犯隱匿因自己重大犯罪所得
財物之罪，處有期徒刑壹年捌月。應執行有期徒刑玖年貳月。
丁○○共同意圖為自己不法之所有，以藥劑至使不能抗拒，而取
他人之物，處有期徒刑伍年陸月。又共同犯隱匿因自己重大犯罪
所得財物之罪，處有期徒刑壹年，減為有期徒刑陸月。應執行有
期徒刑伍年拾月。
巳○○共同意圖為自己不法之所有，以藥劑至使不能抗拒，而取
他人之物，處有期徒刑柒年。又共同犯隱匿因自己重大犯罪所得
財物之罪，處有期徒刑壹年陸月，減為有期徒刑玖月。應執行有
期徒刑柒年陸月。
壬○○共同意圖為自己不法之所有，以藥劑至使不能抗拒，而取
他人之物，處有期徒刑伍年貳月。又共同犯隱匿因自己重大犯罪
所得財物之罪，處有期徒刑壹年貳月，減為有期徒刑柒月。應執
行有期徒刑伍年柒月。
申○○共同意圖為自己不法之所有，以藥劑至使不能抗拒，而取
他人之物，處有期徒刑伍年貳月。又共同犯隱匿因自己重大犯罪
所得財物罪，處有期徒刑壹年貳月，減為有期徒刑柒月。應執行
有期徒刑伍年柒月。
丑○○共同犯隱匿自己因重大犯罪所得財物之罪，累犯，處有期
徒刑參年。
辛○○犯牙保他人因重大犯罪所得財物之罪，處有期徒刑壹年陸
月，減為有期徒刑玖月。緩刑伍年。
乙○○共同犯隱匿自己因重大犯罪所得財物之罪，處有期徒刑壹
年，減為有期徒刑陸月，如易科罰金，以新台幣壹仟元折算壹日
。
    事  實
一、巳○○有多次竊盜、違反槍砲彈藥刀械管制條例、毀損等前
    科（不構成累犯）。壬○○有妨害兵役、賭博、贓物、搶奪
    、偽造文書、偽造有價證券等前科，其中數罪定執行有期徒
    刑5年10月，於民國95年4月4日假釋出獄（執行期滿日96年5
    月13日），並接續執行罰金刑易服勞役之刑期，於95年7月
    13日罰金易服勞役執行完畢出監（不構成累犯）。申○○於
    68、69年間有多次違反票據法前科（不構成累犯）。丑○○
    有妨害自由、妨害公務等前科，於94年5月間，再因妨害公
    務案件，經臺灣高雄地方法院以94年度簡字第2758號簡易判
    決判處有期徒刑5月及3月（二罪），應執行有期徒刑7月，
    並經台灣高雄地方法院以94年度簡上字第570號判決駁回上
    訴確定，於95年2月7日易科罰金執行完畢（構成累犯）。辛○○於87年間有賭博前科（不構成累犯）。
二、緣戊○○自91年9月9日起，擔任址設臺北縣新店市○○路○
    段89號集寶衛豐保全股份有限公司（下稱衛豐保全公司）之
    護運員，於93年11月1日起調整擔任護運駕駛，負責運送鈔
    票至各行庫。於95年11月底，見衛豐保全公司管理鬆散，內
    控不嚴，復因與其弟丁○○經濟狀況不佳，二人認可利用戊○○擔任運鈔車護運駕駛之便，強盜運鈔車上現金，予以隱
    匿分批洗錢至大陸地區花用。二人達成合意後，由丁○○聯
    絡子○○（通緝中）、巳○○（綽號番仔龍），再由巳○○
    聯絡未○○（綽號阿欽，通緝中），並透過壬○○（綽號阿
    偉）聯絡申○○（綽號皮球），先後告知此強盜計畫並詢問
    洗錢至大陸地區○○道後，戊○○、丁○○、巳○○、申○○、壬○○、未○○、子○○等七人即共同基於強盜、隱匿
    因自己重大犯罪所得財物之犯意聯絡，決定由戊○○負責以
    藥劑使同車護運員服用至使不能抗拒後，劫取戊○○駕駛之
    運鈔車上現金，由其餘之人分二組負責接運及洗錢，並由巳
    ○○、未○○、壬○○、申○○等為一組，負責接運贓款予
    以洗錢；另由子○○負責一組，子○○即囑其子丑○○及丑
    ○○之小弟卯○○、丙○○（以上二人業經原審各判處有期
    徒刑一年十月，本院前審駁回上訴確定在案）負責搬運贓款
    予以洗錢；丑○○並囑其同居女友乙○○收受贓款予以洗錢
    。丑○○、卯○○、丙○○與子○○共同基於搬運、收受自
    己重大犯罪所得財物之犯意；丑○○又與乙○○共同基於收
    受自己重大犯罪所得財物之犯意，而辛○○基於收受、寄藏
    、牙保他人因重大犯罪所得財物之犯意，將取得之贓款加以
    洗錢。其等犯罪情形如下：
  (一)巳○○於95年12月7日自大陸地區入境臺灣，由戊○○、丁○○接機，同至台北縣板橋市縣○○道附近海產店喝酒聊天
    ，戊○○向巳○○表達強盜、洗錢之意圖，巳○○表示將至
    大陸地區了解。嗣於同年月22日再度返台後，由壬○○接機
    ，前往戊○○、丁○○住處附近火鍋店吃宵夜，巳○○表示
    可透過未○○洗錢至大陸地區，經聯絡未○○應允後，雙方
    於台北縣板橋市○○路某牛肉麵店見面。席間未○○表示因
    電話不見而無法聯絡匯款人，惟仍同意參與強盜、洗錢犯行
    。嗣巳○○透過壬○○聯絡申○○，另於95年12月24日晚上
    ，戊○○、丁○○、巳○○、申○○、壬○○等人共同至台
    北縣板橋市○○路附近大同口海產店用餐，席間共同謀議，
    並達成分工及報酬分配之協議。
  (二)95年12月26日子○○應丁○○之邀自大陸地區返台。翌日（
    27日）北上投宿臺北縣土城市○○路○段194號「雪藜花園
    汽車旅館」512室，與戊○○、丁○○碰面，並相偕至臺北
    縣中和市○○路附近某餐廳用餐。席間戊○○、丁○○告知
    以上計畫，並與子○○達成強盜財物與洗錢報酬分配之協議
    。95年12月29日丁○○見計畫已定，遂離境赴大陸地區接應
    。
  (三)95年12月30日戊○○申請門號0000000000號行動電話交予巳
    ○○專供本案聯繫之用。同日子○○命丑○○之小弟，即在
    丑○○經營句商石油股份有限公司（下稱句商公司）工作之
    卯○○駕駛丑○○使用之賓士牌6168-XA號休旅車搭載子○○北上，二人與戊○○在臺北市大同區○○○路、寧夏路附
    近碰面，子○○當面告知戊○○屆時由卯○○在林口交流道
    附近接應，三人隨即駕車至臺北縣林口交流道附近勘查地點
    ，由戊○○指明屆時收受、搬運贓款地點後，卯○○依子○○指示駕車返回高雄。子○○並將收受、搬運贓款計畫告知
    丑○○、卯○○，且轉知丙○○後，即離境赴大陸地區逃避
    追緝。丑○○遂命丙○○於96年1月2日凌晨偕同卯○○一同
    駕車北上搬運贓款。
  (四)96年1月1日巳○○、壬○○駕駛申○○所有車牌號碼Z8-672
    2號自用小客車，依約前往林口交流道附近勘察地形，巳○○告知壬○○於翌日（2日）在現場等候搬運贓款。
  (五)96年1月2日上午6時30分許，戊○○駕駛其所有車號HB-7826
    號自用小客車至臺北市○○區○○街375號對面停放，再至
    衛豐保全公司打卡上班，並購買三份早餐給車輛管理調度主
    任寅○○、組長己○○食用，且預先在己○○之早餐中摻入
    不明安眠藥劑。同日上午9時7分許，戊○○與己○○駕駛車
    牌號碼1721-PC號運鈔車（車上電話門號0000000000號）載
    運現金新臺幣（下同）7,918萬元自衛豐保全公司出發。於
    同日上午9時8分6秒許，戊○○接獲丁○○以大陸地區電話
    門號0000000000000號撥打其所使用0000000000號行動電話
    ，詢問是否要前往大陸地區，戊○○以正在忙碌未回答。於
    同日上午9時32分57秒許，戊○○未接巳○○以0000000000
    號行動電話打來之電話。同日上午9時39分40秒許，再次接
    獲丁○○以相同門號打來之電話，確定同日下午4點將依約
    前往大陸地區。戊○○因距其預定當日離境班機之時間尚早
    ，為免東窗事發，乃於同日上午9時46分許，將車上現金1,0
    68萬元送至臺北市中山區○○○路○段18號華南商業銀行中
    山分行後，餘款6,850萬元原預定送至臺北市○○區○○路
    臺灣銀行繳款，於同日上午10時22分許，運鈔車繞行至臺灣
    銀行時，戊○○藉口車流量大，停車不易，駛離寶慶路後，
    將車上現金5,600萬元裝入3只帆布袋內。同日10時47分53秒
    許，戊○○在接獲丁○○持用綽號「胖魏」之000000000000
    號行動電話後，即趁己○○食用上開摻有不明藥劑之早餐，
    業已昏睡不能抗拒之際，將運鈔車駛往臺北市○○區○○街
    375號對面停放，於同日上午11時10分許，將3只帆布袋之現
    金搬入停放該處之自有HB-7826號自用小客車，與已在該車
    內等候之巳○○、未○○會合後，由戊○○駕車同往臺北縣
    林口交流道附近。途中，戊○○先從內裝2,000萬元之帆布
    袋取走60萬元，未○○取走40萬元，巳○○取走30萬元（其
    中5萬元交予壬○○），至林口交流道後，戊○○將此包現
    款放入在該處等候之壬○○駕駛申○○所有之Z8-6722號自
    用小客車上，未○○、巳○○即轉搭壬○○駕駛之車輛離去
    。戊○○另將內裝3,600萬元之2只帆布袋放入亦依約在林口
    交流道等候之卯○○、丙○○駕駛之6168-XA休旅車上。
  (六)旋戊○○獨自駕車至桃園國際機場，同日上午11時49分58秒
    許，接獲大陸地區電話門號000000000000號電話，同日中午
    12時4分37秒許，再度接獲相同電話。同日中午12時16分許
    出海關，搭乘國泰航空公司CX511班機離境赴香港轉進大陸
    地區。
  (七)巳○○、未○○、壬○○接獲戊○○交付之贓款後，未○○
    另取走300萬元（合計共取走340萬元）後於林口長庚醫院附
    近下車離去。壬○○隨即聽從巳○○指示駕車前往臺北縣板
    橋市○○街53巷1弄74號申○○住處，壬○○私下先暗藏70
    萬元後，再將餘款1仟數百萬元交付申○○之妻庚○○。庚○○原不欲寄藏壬○○所交付之贓款，經人在大陸地區之申
    ○○以電話勸說，庚○○方基於寄藏他人因重大犯罪所得財
    物之故意，予以寄藏（庚○○洗錢罪部分，業經原審判決有
    期徒刑1年，減為有期徒刑6月，緩刑2年確定），壬○○旋
    駕車將巳○○送至桃園國際機場附近，再回申○○住處，與
    庚○○將裹綁贓款之紙條撕毀，改以橡皮筋捆綁。巳○○於
    同日14時46分4秒許，以機場公共電話00-0000000撥打電話
    給壬○○確認過程順利後，再於同日14時47分44秒許，撥打
    大陸地區電話門號0000000000000號給申○○，表示將離境
    。嗣巳○○、未○○分別於同日離境赴大陸地區。庚○○於
    寄藏上開現款後，於96年1月12日將1158萬8千元交吳國明寄
    藏（吳國明洗錢罪部分，業經原審判決有期徒刑10月，減為
    有期徒刑5月，緩刑2年確定）。另174萬元藏於自己家中。
    案發後，經警於吳國明處查扣1158萬8千元及庚○○處查扣
    174萬元。壬○○於取得70萬元後，為如附表一編號5所示洗
    錢行為，而隱匿因自己重大犯罪所得財物。嗣於96年3月26
    日，由警自不知情之劉建和處起出17萬元。
  (八)卯○○、丙○○接獲贓款後，駕車返回高雄。途中接獲丑○○以少年盧○○（姓名年籍詳卷，不付審理確定）手機傳簡
    訊給丙○○，確認盧○○已依丑○○指示入住高雄小港區「
    四季花園汽車賓館」216號房，乃駛至該汽車賓館與丑○○
    會合。丑○○先命盧○○離去，再與卯○○、丙○○在該汽
    車賓館內清點3,600萬元，由卯○○、丙○○駕車將捆綁現
    金之外裝塑膠袋及帆布袋等物品，載往在高雄市大坪頂附近
    燒燬。事後卯○○、丙○○自丑○○處各分得100萬元（卯
    ○○收取酬勞中，將其中5萬元，在盧○○住處交予盧○○
    ）。丑○○取得其餘3千餘萬元後，親自或與乙○○（原名
    宇○○）共同或分別為如附表二（除編號1至3外）之洗錢行
    為。
  (九)辛○○知悉丑○○突持有大量來源不明之現款，應係他人因
    重大犯罪所得財物，猶基於單一收受、寄藏、牙保之犯意，
    先於96年1月3日，在高雄市大立百貨公司樓下收受丑○○交
    付之贓款60萬元，作為高雄市小港區○○○○○街476號房
    屋裝潢之用（該房屋為丑○○在95年12月18日以590萬元之
    價格向辛○○購買）。翌日（1月4日），又在其高雄市○○
    區○○路住處，替丑○○暫保管500萬元而予寄藏。同日，
    在高雄大坪頂工地，再替丑○○介紹午○○兌換人民幣，丑
    ○○即當場交付400萬元予午○○，而牙保他人因重大犯罪
    所得財物。事後辛○○深覺不妥，遂經丑○○同意，將500
    萬元作為購買上開房屋之屋款，並於96年1月10日，在房地
    買賣契約書付款表上寫成「用印款」。又察覺該日丑○○不
    在國內，再委請甲○○○○在付款表上註記96年1月3日支付
    60萬元、1月14日支付500萬元，企圖掩飾（均未蓋用丑○○
    印章）。
  (十)96年1月2日14時15分許，衛豐保全公司中控室發覺有異，通
    知該公司協理張國書，並以電話聯絡己○○後，己○○方甦
    醒，並發覺運鈔車停放於台北市○○街路邊，張國書隨即趕
    往現場，始獲知上情。丑○○等人取得之3,600萬元，案發
    後，祇經檢察官依法扣押合作金庫銀行小港分行句商公司帳
    戶4萬4546元、臺灣土地銀行小港分行丑○○帳戶7萬4402元
    、合作金庫銀行鳳山分行句商公司帳戶1萬2569元、中國信
    託商業銀行屏東分行黃美惠帳戶99萬元、華南商業銀行竹田
    分行王國中帳戶50萬1000元。另由辛○○處交還500萬元外
    ，餘近3千萬元迄今下落不明。
三、案經臺北市政府警察局松山分局報請臺灣臺北地方法院檢察
    署檢察官偵查起訴。
    理  由
壹、證據能力部分：
一、被告戊○○及辯護人辯稱：最先製作的2次警詢筆錄，係遭
    警員脫光衣服，綁在健身椅上，矇住眼睛，灌水、壓肚子，
    讓其無法呼吸等方式刑求後，方坦承本案。並因遭警不當詢
    問，影響之後檢察官訊問之真實性，故認戊○○於96年1月
    26日、30日製作之警詢筆錄及96年1月26日、30日、同年2月
    1日、6日製作之偵訊筆錄均不具任意性（雖同爭執戊○○大
    陸公安所製作之警詢筆錄，惟本院並未採為認定犯罪之證據
    ）乙節。經查：
（一）被告戊○○於96年1月26日原審羈押訊問稱：警詢、偵查
      中均出於自由意志而為陳述，且對檢察官初訊時，所稱，
      整個案子除了我、丁○○、巳○○、潘（謝）震球、壬○○外，還有阿欽參與乙節，真意是指伊跟番仔龍、阿欽一
      起做的，伊要在這裡講清楚等語（原審聲羈46號卷第6、8
      頁），且於檢察官訊問及原審96年5月24日訊問時，均未
      表示曾遭刑求。並自承於96年1月26日入看守所羈押時，
      並無受傷或不舒服等情（原審卷二第89頁），再觀諸被告
      戊○○於96年1月26日入臺灣臺北看守所時之內外傷記錄
      表及入所迄96年9月10日之就診病歷單（均影本），均無
      戊○○受傷紀錄，有臺灣臺北看守所96年9月10日北所衛
      字第0960012355號函（原審卷三第59至62頁）在卷可按，
      則被告戊○○其後改稱刑求云云，已嫌無據。何況，原審
      勘驗被告戊○○於96年1月26日及96年1月30日之警詢錄影
      DV帶結果：可知警員於製作警詢筆錄時，均採一問一答，
      詢問時態度平和、口氣平順，而戊○○回答時，神色自若
      ，態度自然，對所詢問之內容，亦能清晰切題逐一回答，
      且錄音內容與警詢筆錄內容大致吻合等情，有勘驗筆錄在
      卷可參（原審卷三第134-159頁），且證人即警員戌○○
      證稱：與亥○○負責製作戊○○96年1月26日警詢筆錄，
      事先跟戊○○以聊天方式進行非正式的訊問，過程中並無
      人施以強暴、脅迫。且戊○○均願意回答，並無事先告知
      戊○○應如何回答。在任何一次非正式瞭解案情時，伊沒
      對戊○○施以強暴、脅迫，在正式製作筆錄的過程中，戊○○均詳細回答，僅因戊○○對於作案後前往大陸近一星
      期的行程記憶模糊，遂與戊○○再三確認。詢問過程中，
      戊○○並無抱怨身體不舒服，且當天戊○○精神狀況正常
      ，外部四肢或身體顏面均無受傷。以警員立場，均會希望
      被詢問人能配合而據實陳述，但無強制力，故在製作筆錄
      前，一般都會先安撫嫌疑人的心情，待平靜時，再以聊天
      的方式了解案情，其他的警員也可能一起進行瞭解案情。
      當天製作筆錄時，並未發現戊○○身上或頭髮或臉部有潮
      濕的情形，戊○○亦未表示呼吸困難之情等語（原審卷四
      第3至9頁）、另證人即警員亥○○證稱：伊繕打戊○○96
      年1月26日警詢筆錄，製作筆錄是一問一答。當天是在九
      樓偵訊室訊問，且詢問過程同步錄音錄影，中間不會停止
      ，除非換錄影帶。戊○○在偵訊過程中，情緒正常，算蠻
      配合的，並無抱怨身體不舒服，亦無身體受傷的情形等語
      （原審卷四第9至12頁）、證人即警員天○○證稱：不記
      得哪天借提過戊○○。借提當天戊○○並無表示身體不舒
      服，或者精神不好。在借提回來後，就交給專案小組處理
      ，之後因在做別的事情，故沒有注意戊○○換偵訊地點等
      語（原審卷四第12至15頁）。則被告戊○○所為刑求辯解
      ，即屬無據，不能採信。
（二）辯護人辯稱：原審勘驗戊○○警詢筆錄有「你開始不配合
      ，我們再叫別人來問你好了，我們問不下去了」、「沒關
      係，等一下再問，今天你是主角我們陪你表演一齣戲」等
      話語，且詢問過程中有其他警員出入偵訊室，甚或插嘴等
      情，足認警詢於非正式詢問時，遭刑求乙節，然查：警方
      偵辦案件，為迅速掌握案情發展，相關警員為瞭解其他犯
      罪嫌疑人之陳述而出入偵訊室，若無違法行為，尚非法之
      所禁。且衡諸常情，上開言語、用話，甚為尋常，亦非強
      暴、脅迫等不正方法可比，尚難認被告之自白係遭受強暴
      、脅迫等不正方法而為之。至於證人即同案被告壬○○於
      本院前審雖證稱：戊○○同在11樓大禮堂旁偵訊室被偵訊
      ，聽到警員說他不承認就不要給他便當，不要放開他，且
      戊○○出來時，沒有笑容，裝一個屎臉（台語）等語（上
      訴卷二第65頁正、反面）。惟亦稱：偵訊室有門，且關起
      來等語（同上卷66頁），衡情，既是關門詢問，則證人如
      何能聽聞警方問話？所述已非無疑。再者，惟證人即警員
      亥○○陳稱：戊○○偵訊地點在九樓（原審卷四第10頁）
      ，則證人壬○○稱：戊○○在11樓云云，已有未合，況其
      又稱：戊○○出來後，好像被帶到九樓作筆錄云云，本院
      前審質以：其於警詢筆錄製作完畢後，均在11樓大禮堂，
      何以能知悉戊○○遭警帶至9樓作筆錄情形？則改口僅看
      到他坐電梯被帶下去等情（上訴字卷二第65頁背面至66頁
      ），證述前後不一，含糊不明，且其立場及利益與被告戊○○相同，不無迴護被告戊○○之嫌，所述自難遽信，何
      況與上開證據不符，無從據為被告戊○○遭刑求之證明。
（三）辯護人辯稱：公訴人未已就被告戊○○之自白係出於自由
      意志指出證明之方法乙節，然依公訴人所提證人、筆錄錄
      音等調查，如前所述，不能認被告戊○○該上開警詢中之
      陳述，有何遭受強暴、脅迫等其他不當方法取供，所辯尚
      有誤會。
綜上，此部份所辯，均不足採，上開筆錄均有證據能力。
二、被告戊○○及辯護人辯稱：己○○所為證述，係個人判斷，
    無證據能力云云。然己○○於警詢、偵查及原審所為其食用
    戊○○購買之早餐時，感覺三明治苦苦的，接著喝奶茶後，
    即陷入昏迷狀態等陳述，係依其自身在案發當天親自體驗食
    用戊○○所購早餐後，各種身體反應等客觀事實所為具體陳
    述，尚非意見之供述，自有證據能力，所辯尚有誤會。
三、被告壬○○之辯護人於本院辯稱：被告之警詢遭刑求，沒有
    證據能力乙節（更一卷第117頁），惟被告壬○○自偵訊、
    原審、本院前審及本院均未主張警詢遭刑求，則辯護人所辯
    ，即乏依據，尚有誤會。
四、被告申○○之辯護人辯稱：被告巳○○、壬○○之警詢沒有
    證據能力等語；被告丑○○之辯護人辯稱：證人卯○○、丙○○警詢沒證據能力等語；然查：法院辦理刑事訴訟案件應
    行注意事項93規定：基於訴訟程序安定性、確實性之要求，
    若當事人已於準備程序或審判期日同意以被告以外之人於審
    判外之陳述作為證據，而其意思表示又無瑕疵者，不宜准許
    當事人撤回同意。而被告申○○、丑○○之辯護人於本院前
    審對上開證據能力均不爭執（上訴卷一第193頁反面、卷二
    第66頁），是已同意上開證據，依上開規定，自不許被告等
    反異，因此，辯護人辯稱：警詢為審判外陳述均無證據能力
    乙節，有關警詢部份，不無違反禁反言之法理，且有礙訴訟
    程序之穩定，而與權利之正當行使及正當程序之法理不符，
    而有誤會。
五、除上開證據外，以下所引證據，檢察官、被告等人及其等選
    任辯護人等對於被告以外之人於審判外之言詞及書面陳述，
    均表示無意見（更一卷第117頁），且觀諸該等證據製作取
    得之情況，並無違法或不當之情形，依刑事訴訟法第159條
    之5第2項規定，應具有證據能力。
貳、戊○○、丁○○、巳○○、申○○、壬○○等5人強盜及洗
    錢部分：
    訊據上訴人即被告戊○○固不諱言：於上開時、地自衛豐
    保全公司運鈔車上取走5,600萬元，繼而從中取走60萬元，
    再分別交予壬○○等人洗錢等情，惟否認有何強盜犯行，辯
    稱：沒有在依己○○早餐下藥，本案係伊一人所為，與他人
    無關等語；上訴人即被告丁○○固不諱言：於95年12月24
    日與戊○○、巳○○、申○○、壬○○，同年月27日與戊○○、子○○用餐等情，惟否認有何強盜、洗錢犯行，辯稱：
    95年12月24日因與戊○○爭吵，不久即離開，2次餐聚並未
    談論強盜、洗錢之謀議及分工，伊自94年起即投資妻舅癸○○經營之電鍍廠，95年12月29日前往大陸地區，是領取股東
    紅利云云；上訴人即被告巳○○固不諱言：於上開時、地
    ，戊○○交付一千餘萬元，並有匯錢等情，惟否認有何強盜
    犯行，辯稱：伊第1次介紹申○○與戊○○認識，在素不熟
    識情況下，當無告知強盜之犯罪計畫，故伊僅知悉戊○○要
    取走運鈔車內錢，不知如何取走云云；上訴人即被告申○○坦承於上開時、地隱匿戊○○透過壬○○交付之1千餘萬
    元及曾與戊○○、丁○○、巳○○、壬○○聚餐等情，惟矢
    口否認有何強盜犯行，辯稱：聚餐間並無謀議強盜計畫，僅
    談及大陸經商及錢如何匯回台灣問題。認為巳○○談及運鈔
    車之事，是在開玩笑。案發當天巳○○方以電話聯絡，當時
    我大陸，有答應寄藏，並無事前謀議云云；上訴人即被告壬○○對於上開時、地，與戊○○、丁○○、巳○○、申○○
    聚餐及隱匿戊○○交付1千餘萬元，從中收受巳○○交付5萬
    元，私下拿取70萬元，並將70萬元交玄○○寄藏等情承不諱
    ，惟否認有何強盜行為，辯稱：與戊○○不熟識，戊○○不
    可能據實以告強盜犯行，是事後才知道云云。經查：
（一）有關被告戊○○、丁○○、巳○○、申○○、壬○○及同
      案被告未○○、子○○等人，如何分別謀議共同強盜、隱
      匿因自己重大犯罪所得財物，如何決定由戊○○負責以藥
      劑使同車護運員服用至使不能抗拒後，劫取戊○○駕駛之
      運鈔車上現金，由其餘之人分二組負責接運及洗錢，並由
      巳○○、未○○、壬○○、申○○等為一組，負責接運贓
      款予以洗錢；另由子○○負責一組，而後於上開時地著手
      實施，而強盜得5,600萬元，並分別洗錢等情，業據：
  被告戊○○稱：伊於95年11月底萌生強盜犯意，並請丁○○
    代為尋找匯款至大陸地區○○道，丁○○應該有去詢問而沒
    結果。之後巳○○回台，由伊及丁○○接機，討論分工及報
    酬事宜。另子○○是丁○○的朋友，在他回國後，相約在旅
    館見面，並與丁○○、子○○在中和市○○路用餐。事前與
    子○○約好在寧夏路夜市附近碰面，讓我認識該小弟。子○○他說沒關係，就是那幾天「搶」就可以。他說他會連續派
    人等我們，我也有跟巳○○、壬○○他們這樣說。與巳○○
    、子○○協議是他們可以分到處理金額的2成，1成是給運送
    贓款的人，1成給洗錢的人。案發當天丁○○有打電話給我
    ，且案發出境到大陸時，由丁○○、胖魏接機。當天晚上我
    與丁○○、胖魏、巳○○、未○○一起用餐，翌日才看到申
    ○○。整個案子除我、丁○○、巳○○、申○○、壬○○外
    ，還有未○○參與等語（偵字第2548號卷第167至170、288
    、289頁、偵字第4789號卷一第73頁、原審卷三第146至149
    、232至236頁、原審卷四第93至95頁）；亦稱：當初在計劃
    犯案時，我於95年12月下旬，詳細時間不記得，有找一位叫
    子○○幫我負責洗錢到中國大陸，所以找這二個年輕人在該
    處配合我等語（偵字第4789號卷第65頁）。且稱：我們事前
    有與子○○有約好在寧夏路易夜市附近碰面，他就帶那個小
    弟來讓我認識，96年1月2日當天來載錢的有2個人，其中1個
    人我沒見過。丙○○我沒有印象，卯○○是有點像等語（偵
    字2548號卷第288、351頁）。並稱：在中央路某家早餐店買
    3份早餐，並將其中1份加了不明安眠藥劑，上班後將加藥的
    早餐拿給己○○，沒有加藥的早餐拿給寅○○。迨點鈔正確
    後，出發值勤，先去華南銀行，後開車到台灣銀行，因回存
    車輛多，就把車子開走，本來藥只放1顆，己○○還沒睡，
    又放了3顆，那時他喝奶茶下去後，大概幾分鐘以後，就開
    始模糊。之後將車停放在臺北市○○區○○街375號對面停
    放，於同日上午11時10分左右，獨自將車上現金5600萬元分
    裝3只帆布袋，再將帆布袋裝上其所有車號HB-7826號自用小
    客車，而與在該處等候之巳○○、未○○會同前往臺北縣林
    口交流道附近，與壬○○會合，將1只帆布袋內裝2000萬元
    交付巳○○、未○○、壬○○，另2只帆布袋內裝3600萬元
    則交付卯○○、丙○○，這段記載（指起訴書）都沒錯等語
    （偵4789卷一第52至78頁、偵2548卷第288、289頁、原審聲
    羈卷第6頁，原審卷2第148頁正面及反面）。
  被告巳○○於警詢稱：95年12月間，我從大陸返回台灣，我
    在桃園機場打電話給丁○○，問他人在哪裡，丁○○則與戊○○來機場載我，然後返回丁○○住處（臺北縣板橋市縣○○道）附近之海產店吃飯喝酒聊天，戊○○向我說『他們的
    保全公司運鈔車有很多錢，及日子很難過，想要把運鈔車上
    的錢拿走』等語，問我有沒有管道可以把錢匯到大陸等語（
    偵字4738號卷第4頁）。於原審羈押庭訊問稱：我有聽戊○○弟弟說他哥哥是做保全的聽戊○○說他們公司的車常常都
    會有很多錢，他要想辦法把錢拿出來，叫我找人把錢匯出去
    等語（偵字4738號卷第26頁）。於原審稱：96年3月1日警詢
    筆錄陳述實在等語（原審卷4第67頁背面）；於原審準備程
    序稱：我的綽號是番仔龍沒錯。95年12月22日我確實自大陸
    地區入境臺灣地區，投宿臺北縣土城市名喬旅社。95年12月
    24日我確實有跟戊○○、丁○○、壬○○、申○○在臺北縣
    板橋市○○路、大同街附近『大同口海產店』用餐，是我約
    的，……因為戊○○曾經有詢問過我可否幫他匯錢，我想申
    ○○在大陸做生意，所以當天我才會找申○○、戊○○來一
    起用餐等語（原審卷1第228頁正面及反面）。於原審稱：阿
    欽（就是起訴書上所載的未○○）及壬○○都是我找來的，
    我找阿欽幫我匯錢；找壬○○請他開車接我等語（原審卷4
    第64頁背面）。
  被告壬○○於警詢稱：我邀約玄○○一同去接應，時間是95
    年12月底左右，我當時是告訴玄○○說『我朋友有一條案子
    ，做下去會很轟動』，詢問他是否要參與，玄○○回答說不
    要。後來我們去看林口接應點時，我有告知巳○○無法再找
    到人幫忙等語（偵字4789號卷1第147頁）；於原審羈押訊問
    稱：我承認我有參與，就是1月2日11點多，是番仔龍找我加
    入的，他叫我去交流道那邊等他，1月1日是番仔龍叫我2日
    到交流道等他，錢被番仔龍拿走，只有拿一部份給我而已等
    語（偵字第2548號卷第186頁）；於原審稱：跟丁○○吃過
    幾次飯；第1次的地點我忘記了，第2次是在大同口海產店。
    大同口海產店那次，有我、申○○、巳○○、丁○○、戊○○等語（原審卷4第103頁背面～104頁及第146頁背面），核
    與同案被告玄○○於偵訊、原審稱：壬○○在95年12月31日
    ，邀我說他朋友是衛豐保全要犯案，找我接應等語（偵字第
    2548號卷第163頁，原審卷4第211頁），大致相符。且被告
    壬○○亦稱：我是與巳○○聯絡，但我是撥打申○○的大陸
    電話00000000000，因為巳○○有交代我，每天打這個電話
    ，報告國內新聞報導衛豐保全公司運鈔車強盜案案情，然後
    申○○會再跟他說，後來巳○○有將他使用電話改為0000
    0000000，這支電話是由巳○○本人接聽；之後可以直接與
    巳○○連絡上，與巳○○聯絡後，他要求我還再跟申○○報
    告一次新聞的報導等語（偵字4789卷1第149頁，原審卷4第
    148頁背面）。
  被告申○○於警詢稱：在台北縣板橋市縣○○道的『阿煙海
    產店』一同吃飯。當時丁○○與巳○○在談論說要弄一筆錢
    ，還有提到運鈔車，我跟壬○○則在一旁喝酒，後來我就說
    『你要劫運鈔車怎麼可能，又不是沒警察』，我隨即與壬○○笑笑後繼續飲酒，巳○○有問我，有無管道匯錢至大陸，
    我跟他說要匯錢到大陸的管道當然有等語（偵字3956號卷第
    3頁）；於偵訊稱：巳○○說有筆錢要匯去大陸做生意，我
    說我沒錢可投資，他們後來有說要劫運鈔車的錢，但我不認
    為那麼容易就搶得到，事後我就去大陸了等語（偵字2548號
    卷第360頁）；並稱：我們見二次面；在雙十路、大同街的
    海產店，另外在縣民大道的一家小炒店；在大同街的海產店
    有我、丁○○、壬○○、巳○○、戊○○是之後才來的；在
    縣民大道那次，也是這幾個人，戊○○是跟巳○○一起來的
    」（偵字3956號卷第49頁）；復於偵訊稱：96年1月2日巳○○在桃園機場打電話給我，他說他要出國，並說運鈔車的錢
    ，他已經拿到了，他說先放在我那裡幾天，但是我告訴他，
    我不在家，只有我太太在家等語（偵字2548號卷第359頁）
    。並稱：戊○○於赴大陸廣東中山，第3天左右；我有與戊○○、丁○○一起去中山喝酒等語（偵字3956號卷第10至11
    頁）。於原審證稱：偵訊確有說搶運鈔車，但是我是說要搶
    劫運鈔車這是不可能的，去搶劫不是開玩笑的等語（原審卷
    4第107頁）、並稱：警詢有講到在阿煙海產店一起吃飯，巳
    ○○等人談說要弄一筆錢，還有提到運鈔車等語（原審卷4
    第206頁）。
  證人己○○證稱：在96年1月2日衛豐保全公司的孫主任來電
    ，因人手不夠，下午的班取消，趕快去上班。在上班途中戊○○來電表示已買好早餐，是三明治及1杯奶茶，放在車上
    副駕駛座的位置。到了公司，將要送往銀行的鈔票清點數量
    後就上車。之後吃早餐，當天三明治味道好像苦苦的，伊這
    樣說時，戊○○說：「會嗎？可能是生菜的問題。」，還幫
    伊拿掉幾片生菜。在伊出車不久吃完早餐後，就記憶模糊了
    ，到伊醒來時，已經下午2點多。伊以前身體沒發生這樣的
    情況過。當天晚上先去國軍松山醫院檢驗血液、尿液，因檢
    驗所需時間較久，後來才到榮總進行檢驗。醫院人員說，時
    間拖了那麼久，早就排泄掉了等語（偵字第4789號卷一第29
    3至297頁、偵字第2548號卷第335至336頁、原審卷四第54至
    63頁）；寅○○證稱：於96年1月2日戊○○是代理組長，領
    用車子準備出車，且戊○○有幫伊買早餐，是三明治及1杯
    奶茶，奶茶的杯子是塑膠材質做的蓋子，蓋子可以打開等語
    （偵字第2548號卷第332至334頁、原審卷六第6至13頁）。
    且原審勘驗案發當天衛豐保全公司運鈔車上之光碟片之錄音
    、錄影內容結果：己○○吃完早餐不久後，與戊○○之對話
    內容即有含糊其詞、語意不清之狀況，於途中己○○雖曾與
    戊○○短暫對話，然隨時間經過，含糊其詞、語焉不詳之狀
    況愈發明顯，並有己○○打呵欠之聲音。期間己○○陳述：
    「...，暈暈的、感覺暈暈的樣子」、「現在頭不知道在昏
    什麼」、「... 飲料有問題？」、「你給我下藥喔」、「..
    . 1顆頭2顆頭重，看東西好幾個影子」等語，有勘驗筆錄在
    卷為憑（原審卷六第53至66頁）。按證人己○○於當日早上
    經衛豐保全公司通知始獲知上午須到班值勤，在不知被告戊○○預謀犯案下，當無預先謀議配合表現之理。且證人己○○正值中壯年，平日身體無異狀，倘非食用被告戊○○提供
    之早餐，豈會與被告戊○○對話，時而清楚，時而不明，及
    精神狀況隨時間之經過愈發意識模糊，終至昏睡無反應？參
    酌此等旁證，足認證人己○○所述，有證據可佐，堪予採信
    。
  同案被告卯○○於警詢稱：96年12月31日13時30分左右，我
    大哥丑○○打我的行動電話0000000000號叫我去公司找他，
    他叫我跟他爸爸子○○去載東西，當天晚上18時許，我就駕
    駛大哥所有的黑色賓士6168-XA載子○○去台北，在途中子
    ○○跟我說『是要去載衛豐保全公司運鈔車的錢』，到了台
    北之後，我跟子○○就到飯店去休息，到了隔天1日早上約
    10點多，我就載戊○○跟子○○到台北林口那邊去看地形，
    並約定1月2日早上11時到指定地點去接錢，說定之後，我先
    載戊○○回民生西路跟寧夏路附近，讓戊○○先下車，然後
    我再跟子○○回高雄的公司，即由子○○指示丙○○跟我上
    台北，再由丑○○指示盧世恆去高雄市○○區○○路359號
    四季花園汽車旅館開房間等我們等語（偵字3957號卷第30至
    31頁），同案被告丙○○於警詢稱：於96年1月1日約18時許
    在公司裡，丑○○叫我於96年1月2日凌晨出發，陪被告卯○○去拿東西，……在路途中卯○○有告知我要去台北拿錢等
    語（偵字4789號卷第215頁）、於偵訊稱：於96年1月2日衛
    豐保全運鈔車強盜案件，子○○、丑○○、宇○○、卯○○
    及我均知情，丑○○有告知宇○○這件強盜案，並且有將部
    分款項交給宇○○等語（同上卷第221頁）、並稱：96年1月
    2日凌晨約1時許，我駕駛黑色賓士牌休旅車北上時，卯○○
    在車上告訴我，要北上台北載運鈔車的錢；告訴我要去載運
    鈔車的錢，到時候有人將運鈔車的前交給我，並由卯○○指
    揮我到場載錢等語（上卷第226頁）。
    互核上開說詞，大致相符，自堪採信。此外，並有○一○二
    專案衛豐運鈔車錄影、錄音譯文、○一○二專案運鈔車路線
    簡圖、監視器翻拍照片、作案畫面、潛逃出境畫面、運鈔車
    路線說明、內政部警政署刑事警察局96年3月5日刑鑑字第09
    60031882號函所檢附之衛豐保全員戊○○逃逸使用HB-7826
    號自小客車勘察報告（偵字第4789號卷一第16至34頁、偵字
    第4789號卷二第623至650頁）。及雙向通聯紀錄、車牌號碼
    HB-7826號貴賓資料卡、雪藜花園汽車旅館95年12月27日投
    宿紀錄（他字第518號卷第85至92頁、偵字第4789卷二第516
    、517頁）、內政部警政署刑事警察局96年3月6日刑鑑字第
    0960032986號函所檢附之衛豐保全涉案Z8-6722號自小客車
    勘察報告（偵字第4789號卷二第653頁）在卷可稽，再參酌
    被告戊○○稱：其取得運鈔車內款項後，再搬至早已停在台
    北市○○街上接應之HB-7826號自有小客車上，巳○○、未
    ○○在車內接應，當初跟巳○○談時，由他與未○○負責，
    他及匯款人各1成報酬。之後伊開車去林口交流道，有2台車
    接應，1台深青色、1台黑色，將1袋約2,000萬元拿到深青色
    車內，巳○○與未○○便搭乘該車離開。另當初跟子○○在
    12月下旬談妥由他負責一部分的錢，故將2袋約3,600萬元放
    在黑色車上。其中1名駕駛曾在民生西路、寧夏路口認識等
    語，並經原審勘驗警詢筆錄，製有勘驗筆錄（原審卷三第14
    0至142、231至233頁）存卷可參。核與被告巳○○、壬○○
    稱：戊○○自衛豐保全公司運鈔車上取得現款5,600萬元，
    分3袋後，與在臺北市○○街處戊○○所有自小客車上等候
    之巳○○、未○○會合，戊○○將現鈔3袋放入該車後車廂
    後，旋即駕車至林口交流道。途中戊○○先從裝2,000萬元
    之帆布袋1袋取走60萬元，未○○取走40萬元，巳○○取走
    30萬元（其中5萬元交予壬○○），待到達林口交流道後，
    將1袋錢放在壬○○駕駛之車輛上，戊○○逕行離去。之後
    巳○○與未○○搭乘壬○○駕駛之車輛離開。未○○先下車
    並再拿300萬元（共340萬元），巳○○命壬○○駕車至申○○住處，斯時壬○○私下拿取其中70萬元後，將所餘錢寄放
    在申○○住處等情相符（原審卷四第63至71、103反面至105
    反面）。亦與同案被告卯○○、丙○○證稱：丑○○95年12
    月31日打電話給卯○○，翌日（96年1月1日）與子○○駕黑
    色賓士休旅車到台北，並與戊○○在中山北路附近見面（即
    民生西路、寧夏路口），再開車到林口確定等待地點後，載
    戊○○回民生東路、寧夏路口後返回高雄。之後丑○○命丙○○凌晨與卯○○一起出發到林口等候。事後戊○○將2袋
    現鈔放在卯○○、丙○○駕駛之車輛上等情相吻合（原審卷
    三第243反面至246、183至189頁）。此部份事實，堪予認定
    。
（二）共犯之認定：按共同正犯，在合同之意思內各自分擔犯罪
      行為之一部，相互利用他人之行為，以達其犯罪之目的者
      ，即應對全部所發生之結果，共同負責。又共同正犯之意
      思聯絡，不以明示通謀為必要，即相互間有默示之合致，
      亦無不可。經查：被告戊○○稱：伊於95年11月底萌生
      強盜犯意，並請丁○○代為尋找匯款至大陸地區○○道，
      丁○○應該有去詢問而沒結果。之後巳○○回台，由伊及
      丁○○接機，討論分工及報酬事宜。另子○○是丁○○的
      朋友，在他回國後，相約在旅館見面，並與丁○○、子○○在中和市○○路用餐。事前與子○○約好在寧夏路夜市
      附近碰面，讓我認識該小弟。子○○他說沒關係，就是那
      幾天「搶」就可以。他說他會連續派人等我們，我也有跟
      巳○○、壬○○他們這樣說。與巳○○、子○○協議是他
      們可以分到處理金額的2成，1成是給運送贓款的人，1成
      給洗錢的人。案發當天丁○○有打電話給我，且案發出境
      到大陸時，由丁○○、胖魏接機。當天晚上我與丁○○、
      胖魏、巳○○、未○○一起用餐，翌日才看到申○○。整
      個案子除我、丁○○、巳○○、申○○、壬○○外，還有
      未○○參與等語（原審卷三第146至149、232至236頁、偵
      字第2548號卷第167至170、288、289頁、偵字第4789號卷
      一第73頁、原審卷四第93至95頁）；被告丁○○稱：戊○○叫伊打電話給子○○，問如何匯錢去大陸，子○○說
      隔幾天會回台，之後95年12月27日與戊○○、子○○一起
      去中和的海產店吃飯。案發後因怕公安去中山捉我們，所
      以去昆明找子○○等語（偵字第2548號卷第356、357頁）
      ；被告巳○○稱：伊於95年12月從大陸返台，在機場聯
      絡丁○○，由丁○○、戊○○接機返回丁○○住處附近海
      產店吃飯，戊○○告知日子難過，想把運鈔車的錢拿走，
      詢問有無管道把錢匯到大陸。之後12月底再返台後，壬○○到機場接機，載伊去丁○○、戊○○住處附近夜市吃飯
      ，提及綽號「欽仔」（未○○）的人有管道，他要求1成
      報酬。後來伊與未○○前往台北縣板橋市○○路某牛肉麵
      店找戊○○、丁○○，未○○因遺失電話無法聯絡匯款人
      ，遂同意戊○○提議參與。另透過壬○○找申○○，5人
      共同約見面用餐，戊○○直接向申○○講明：「他是衛豐
      保全公司的運鈔司機，有辦法將運鈔車的錢弄到手，至少
      3千萬」，申○○應允，並要求1成報酬等語（偵字第4738
      號卷第4、5頁）。復稱：戊○○有請其幫忙匯款至大陸，
      先是找未○○找人幫忙匯款，但未○○找不到人，後來找
      申○○匯款。96年1月1日戊○○聯絡伊，說星期一有錢進
      來，要其等準備好。遂於1月2日坐計程車與未○○去濱江
      街等戊○○。戊○○約11點多開公司的車過來，並將取得
      3袋的錢放在他自己的車上，再開車到林口交流道後，就
      停車把1袋現金放到壬○○車上。其與未○○坐壬○○所
      開的車，中途在青山路一處山坡上的垃圾場把保全公司裝
      現金的袋子燒掉，壬○○在垃圾堆找到一個手提袋，其等
      將綁在現金外面的塑膠紙袋撕掉後，將現金裝到手提袋內
      ，未○○在林口長庚醫院處拿了340萬元後下車（40萬元
      是未○○幫忙帶去大陸，300萬元是報酬）。未○○到大
      陸後就把隨身帶的錢換成人民幣，在廣東中山交給戊○○
      。我之前聽丁○○說戊○○是在做保全的，戊○○先前說
      過公司常常都會有很多錢，要想辦法把錢拿出來，要其找
      人把錢匯出去等語（原審聲羈104卷第6至11頁）；被告
      申○○稱：95年12月間，在臺北縣板橋市縣○○道海產店
      一同吃火鍋認識丁○○，當時尚有巳○○、壬○○在場，
      丁○○與巳○○在談論說要弄一筆錢，有提劫運鈔車（偵
      字第3956號卷第5頁）；被告壬○○稱：95年12月24日
      與戊○○、丁○○、巳○○、申○○5人，在台北縣板橋
      市○○路靠近大同水上樂園附近巷內海產店吃東西，席間
      聽到巳○○詢問申○○有無洗錢管道，巳○○跟我說有一
      件案子做了會很轟動，叫我再找人幫忙，我曾詢問玄○○
      是否要參與遭拒。96年1月1日巳○○約我在台北縣板橋市
      南雅夜市旁見面，由我駕駛申○○所有自小客車，搭載巳
      ○○前往林口文化三路靠近高速公路旁，巳○○叫我翌日
      上午9時30分至10時，開車到此等候。餐敘時，戊○○、
      丁○○兄弟都一起出現。案發後我每天都向在大陸地區之
      申○○報告衛豐保全公司運鈔車強盜案件之新聞。未○○
      在林口長庚醫院對面下車後，我駕車載著巳○○，在林口
      山上道路繞行，經過壽山路時，看到一處垃圾堆，巳○○
      下車先將袋內現金倒在後座腳踏墊處，把裝現金的帆布袋
      拿到垃圾堆處燒掉，然後再將現金裝入在垃圾堆尋獲之藍
      色旅行袋內，就開車到申○○家，巳○○在巷口等我，我
      把裝錢的旅行袋拿到申○○家，期間私藏70萬元。我跟申
      ○○太太庚○○說：「這是錢」、「哥哥（即申○○）會
      打電話跟你說，我要先載巳○○到機場」。之後載巳○○
      去機場後，再返回申○○家，與庚○○將捆現金的紙條拆
      掉，換成橡皮筋捆綁，再將藍色旅行袋拿到板橋高架橋下
      垃圾堆處丟掉等語（偵字第4789號卷一第143至155頁），
      互核於大致相符。足認：被告戊○○、丁○○二人於95年
      11月底萌生強盜衛豐保全運鈔車之意圖，並先聯絡被告巳
      ○○，透過被告巳○○聯絡未○○，復由被告巳○○聯絡
      被告壬○○，再聯絡被告申○○，彼等先後謀議強盜及洗
      錢之分工及報酬事宜，並由被告巳○○、未○○於案發當
      日在台北市○○街接應。被告戊○○復透過被告丁○○邀
      同案被告子○○返台，並於中和莒光路餐廳用餐，席間亦
      達成強盜及洗錢之分工及報酬之協議，同案被告子○○復
      約被告戊○○與被告卯○○認識，再一同前往林口勘察等
      待地點等情，由此足證被告戊○○、丁○○、巳○○、未
      ○○、申○○、壬○○、子○○等7人就本案強盜、洗錢
      之犯行有共同犯意聯絡及行為分擔。雖同案被告子○○與
      巳○○、未○○、壬○○、申○○等五人雖未一起謀議，
      但被告戊○○、丁○○兄弟2人已分別與被告巳○○等5人
      及同案被告子○○謀議，被告巳○○等5人及同案被告子
      ○○就強盜及洗錢事宜均有認識，並各自分擔犯罪行為之
      一部，即有相互利用他人之行為以達其共同之目的，依上
      揭說明，均為正犯。
（三）被告戊○○及辯護人辯稱：己○○於96年1月2日21時46分
      前往行政院國軍退除役官兵輔導委員會臺北榮民總醫院（
      下稱榮總）急診檢驗尿液，檢驗結果雖顯示無安眠藥、鎮
      定劑等藥劑反應，足認並未遭下藥，而是適逢林某自己昏
      睡乙節：有關檢驗結果無安眠藥、鎮定劑等反應等情，有
      個人資料提供意願聲明書、檢驗資料、榮總96年3月20日
      北總企字第0960005300號函暨檢附之急診病歷資料影本可
      參（偵字第4789號卷一第36至49頁、偵字第4789號卷二第
      577至591頁）。然「安眠藥代謝率」可以藥品之排除半衰
      期表示，其係指藥物在體內之血液濃度減為原來一半所需
      時間，一般安眠藥排除半衰期差異甚大，最短的約為2.5
      至2.8小時，最長的可達53至118小時，有該院96年5月29
      日北總藥字第0960009449號函暨檢附之安眠藥的種類及半
      衰期表等（原審卷一第158、159頁）在卷可按。且被害人
      己○○接受血液、尿液檢驗，共14項，其中與鎮靜安眠藥
      物有關的檢驗有7項，當日對於己○○所進行之檢查，乃
      根據其病史和症狀之描述，依現有之檢驗項目及儀器設備
      進行檢測。由於藥物的種類眾多，且與服用藥物劑量等因
      素有關，若無特定之藥物名稱，很難精確描述在經歷多少
      時間後無法檢驗其藥物濃度等情，亦有該院97年4月22日
      北總藥字第0970008057號函暨檢附之藥物毒品檢驗事項內
      容（上訴字卷二第19-1至19-3頁）存卷可參。而有關市面
      上有無可能於上述短時間內，使服用人逐漸進入昏睡而無
      法抗拒狀態，並於短時間內（約二至四小時）即可甦醒之
      安眠藥劑或含有其他成分之藥劑存在？依通常狀態需要多
      少劑量，始能達成上述於短時間內使人進入昏睡狀態？此
      種所需之劑量是否可能於服用約十小時後，即因人體代謝
      作用無法於尿液中驗出其成分？乙節，台灣大學醫學院附
      設醫院函覆本院稱：約二至四小時即可甦醒之安眠藥劑，
      於服用約十小時後，即因人體代謝作用無法於尿液中驗出
      其成分，因藥品種類及個人體質，代謝功能而有差異。且
      藥品種類繁多，尚有可能未經衛生署核准而自國外走私進
      口之禁藥。故無明確藥品成分名稱，無法作明確答覆等語
      （更一卷第167頁），本院再詢問有無此可能性？則函覆
      稱：以Zopidem為例，肝腎功能正常得人服用，若每次服
      用10mg，則約10-11.2小時排除大部分藥品，若每次服用
      20mg，則可能大於11小時，仍未完全排除，若每次服用
      5mg，則可能於10小時內就全部排除，若干腎功能不佳的
      人服用，排除時間就會延長一些，依其肝腎功能而定等語
      （更一卷第352頁），堪認當有關於服用人逐漸進入昏睡
      而無法抗拒狀態，並於短時間內（約二至四小時）即可甦
      醒之安眠藥劑或含有其他成分之藥劑存在，而需服用之劑
      量，依服用人之身體狀況而異，及能否於服用約十小時後
      ，即因人體代謝作用無法於尿液中驗出其成分，亦因人而
      異。參酌被告戊○○於警詢稱：使用之安眠藥劑係在台北
      縣土城市之西藥房，二百元購得十顆等語（偵字第2548號
      卷第10頁），核與證人己○○上開陳述相符，衡情，此種
      犯罪手法，乃私密事項，若無其事，何以被害人與犯罪行
      為人所述，竟然吻合？再者審酌同案被告巳○○、壬○○
      駕駛申○○所有車牌號碼Z8-6722號自用小客車，於案發
      前日（即1月1日）往林口交流道附近勘察地形，案發當日
      在現場等候搬運贓款等情況證據，若非被告戊○○事前已
      決定案發當日下藥動手，其餘被告如何能於案發當日即時
      予以接應？且果如被告戊○○所辯，係趁林德榮自己睡覺
      時，臨時著手，則其如何能預知己○○案發當日會昏睡？
      並能事先安排同夥接應？顯見所辯，不合情理，則被告戊○○有關下藥說法，既與證人己○○所述相符，自足採信
      ，而堪認定。至於證人己○○尿液驗無反應乙節，衡諸證
      人己○○陳稱：於檢驗前因時間拖太久，已小解等情（偵
      字第4789卷二第669頁），顯然因體內新陳代謝之故，而
      驗無安眠藥、鎮定劑反應，尚與常情不悖，不足據為被告
      戊○○有利之認定。此部份所辯，不足採信。至於辯護人
      以台大醫院函檢附之附表所示，並無短時效且十小時後，
      即代謝而無法驗出之藥物，足認無此類藥物存在乙節，按
      台大醫院上開附表（更一卷第353頁），乍視之，似無此
      類短時效並短半衰期藥物，惟該附表尚所示，係一般醫師
      所開劑量。而實際情形，如該院前揭復函所述，尚需參酌
      服用人之身體狀況與服用劑量，因此，辯護人逕以該附表
      為據，尚有誤會。
（四）被告丁○○辯稱：未涉犯強盜罪及洗錢罪云云。然查：被
      告丁○○先後應被告戊○○之要求尋找巳○○、子○○詢
      問匯款至大陸之管道，並參次與被告戊○○、巳○○、子
      ○○、申○○、壬○○等人之聚餐會談，且另與被告戊○○、子○○聚餐商談等情，已如前述，再參酌被告丁○○
      自承：戊○○沒有錢，案發當天早上，我打電話問戊○○
      是否確定要來大陸，他第1通沒有跟我講，他說他在忙，
      第2通他說叫我們去接他。事後去深圳碼頭接他等語（偵
      字第2548號卷第171、172、173頁）。則其明知被告戊○○缺錢花用，竟代為尋求匯款至大陸之管道，並參與多次
      重要聚餐，復前往大陸接應，顯然對被告戊○○之計畫知
      之甚稔，自堪認定：有共同達成謀議、分工及報酬約定。
      所辯未參與云云，顯不足採。至於被告戊○○稱：要丁○○不要管匯款的事，去大陸後才告知丁○○此事云云；被
      告巳○○、壬○○、申○○均稱：95年12月24日聚餐丁○○因與戊○○吵架，不久就離開云云；被告地○○稱：詢
      問匯款至大陸的人是戊○○非丁○○云云；均與其等先前
      陳述不符，顯係事後迴護被告丁○○之詞，不足採信。綜
      上，被告丁○○事前參與強盜與洗錢之謀議，又負責尋覓
      共犯，一起參與洽商犯案過程與財物分配，顯係以自己犯
      罪之意思參與犯罪強盜及洗錢行為，自為共同正犯。
（五）被告李金讚辯稱：投資大陸工廠，癸○○可證，堪認未涉
      案乙節，證人癸○○固稱：李金讚在大陸投資，不定期在
      大陸工作，九十五年底他到大陸問我分紅事，元旦過後，
      我拿四五萬給他，他月初才離開等語（更一卷第216頁）
      ，雖可證明被告李金讚赴大陸目的之ㄧ，係未投資分紅事
      ，然與其參予本件犯行間，尚非不能並存，是其說詞，難
      為有利被告李金讚之依據。
（六）被告巳○○辯稱：未參與強盜犯行，與戊○○不熟，不會
      告知強盜乙節，經查：被告巳○○曾多次參與被告戊○○
      謀議劫運鈔車及洗錢之聚餐，並聯絡未○○後，因故無法
      尋妥匯款至大陸之管道，再透過被告壬○○聯絡被告申○○，並於96年1月1日命帶同被告壬○○前往林口交流道確
      定等待地點，於案發當日在台北市○○街與未○○共同接
      應被告戊○○，旋與被告戊○○等同往林口交流道將強盜
      所得財物換到他輛汽車上，復與被告壬○○一同將贓款載
      往庚○○家中隱匿，隨即前往大陸與離境不久之戊○○會
      合等情，已如前述，參以被告戊○○稱：整個案子，除伊
      、丁○○、巳○○、申○○、壬○○外，還有未○○等人
      涉入。在林口交流道等候的1台車子是巳○○規劃好的等
      語（偵字第2548號卷第170頁）；被告壬○○稱：巳○○
      告知有一件案子做了會很轟動，叫我再找人幫忙等語（偵
      字第4789號卷一第147頁）；被告申○○稱：95年12月間
      聚餐時，丁○○、巳○○、壬○○在場，當時丁○○與巳
      ○○在談論說要弄一筆錢，有提劫運鈔車等語（偵字第39
      56號卷第5頁）；且被告巳○○自承，事先聽戊○○預謀
      強盜運鈔車，我們均聽從戊○○指示，戊○○之前決定在
      林口交流道，由我指派壬○○在該處接應等語（偵字第47
      38號卷第5、11、12頁）。綜上，足認被告巳○○非但與
      李被告漢揚共同策劃整個強盜犯行，且指揮被告壬○○至
      林口交流道接應，顯然非單純參與洗錢而已。且被告申○○、戊○○雖不甚熟識，然經被告巳○○介紹，被告戊○○已將劫運鈔車之計畫梗概告知被告申○○，並達成強盜
      運鈔車後，再隱匿贓款從中抽成之協議，益足認被告申○○、戊○○間是否熟識，無關共犯之成立與否，故被告巳
      ○○所辯，不足採信。
（七）被告申○○辯稱：與戊○○不熟識，伊認劫運鈔車是開玩
      笑，沒有答應，未參與強盜乙節，經查：有關被告申○○
      亦參與上開聚餐，參以被告巳○○稱：壬○○是在替申○○開車載貨，案發當天壬○○就開申○○的車子到林口交
      流道，申○○同意借車，並計畫把「搶」得的錢交給申○○之後，由申○○負責將錢匯到大陸給戊○○，申○○要
      求抽1成等語（偵字第4738號卷第11、12頁）；被告壬○○稱，伊交付贓款予庚○○時，當場表明係現金，申○○
      （當時在大陸）會以電話聯絡庚○○。伊每天打電話向申
      ○○報告運鈔車搶案之相關報導等語（偵字第4789號卷
      149、154頁）。而被告申○○自承：95年12月間聚餐時，
      丁○○、巳○○、壬○○在場，當時丁○○與巳○○在談
      論說要弄一筆錢，有提劫運鈔車。巳○○並於96年1月2日
      ，在桃園機場打電話給伊，稱運鈔車的錢已拿到，要先放
      在其家中幾天等語（偵字第3956號卷第5頁、偵字第2548
      號卷第359頁）。證人庚○○證稱，當時壬○○要將那筆
      錢放在家裡時，伊就認為有問題，惟申○○確實有打電話
      要其先將那筆錢收起來等語（原審卷四第243頁）。綜上
      ，足認：被告申○○於聚餐時，明知被告戊○○欲以劫運
      鈔車得款後，將贓款匯往大陸地區，仍應允提供車輛予被
      告壬○○，並隱匿贓款，從中抽成獲得報酬。案發後被告
      巳○○離境前，告知被告申○○案情進度，事後復關心運
      鈔車搶案相關報導，顯然被告申○○涉案深入，已非單純
      洗錢而已。是其與李被告漢揚是否熟識，並不影響共犯之
      成立，至於被告申○○辯稱：劫運鈔車是開玩笑云云，何
      以聚餐時，已達成1成報酬之共識？所辯均難採信。
（八）被告壬○○辯稱：未參與強盜乙節，經查：被告壬○○參
      與多次戊○○等有關劫鈔及洗錢之聚餐，已如前述。且被
      告壬○○自承：95年12月24日聚餐時，巳○○告知有一件
      案子做了會很轟動，叫我再找一個朋友幫忙，我去詢問玄
      ○○，他說不要等語（偵4789卷一第147頁）。核與同案
      被告玄○○稱：壬○○當面告訴我，他朋友是衛豐保全的
      保全員，準備要監守自盜，且監守自盜後要把錢交給他，
      希望我再幫他把錢運走，但我當面拒絕。壬○○有跟我承
      認搶案是他們做的等語（偵字第4789號卷一第161、163頁
      ）相符；且被告巳○○稱：壬○○當時就知情，並願意參
      與等語（偵字第4738號卷第11頁），參酌被告壬○○自承
      ：於前往申○○住處途中，巳○○要求先下車將裝錢的帆
      布袋拿到垃圾堆處燒掉，並在垃圾堆處找到1只藍色旅行
      袋裝剩餘贓款，之後將贓款送至申○○住處後，載送巳○○到機場返回申○○住處，再與庚○○將捆現金的紙條拆
      掉，換成橡皮筋捆，完成後將藍色旅行袋拿到板橋高架橋
      下垃圾堆處丟掉等情（偵4789卷一第154頁）。足認被告
      證壬○○明知被告戊○○計畫強盜運鈔車，事先積極參與
      尋找接應之對象（玄○○），復於案發當日駕駛庚○○之
      車至林口交流道接應，將贓款隱匿於被告申○○住處（由
      庚○○收受），復銷毀裝運鈔車現金之帆布袋、捆現金之
      紙條等強盜跡證，是其涉案情節深廣以自己犯強盜、洗錢
      之犯意，已非單純洗錢而已，所辯自不足採。至於被告壬○○稱：伊載巳○○前往機場，途中載到蘆竹時，巳○○
      就先下車，並說：「看電視就知道了」云云（偵字第4789
      號卷一第145頁），用以證明其不知情乙節，尚難依此片
      段即為其有利之證明，何況，與上開證據不符，自難採為
      其有利之依據。
（九）被告丁○○、巳○○、壬○○、申○○及其等之辯護人均
      辯稱：不知有無下藥等情節，不能論以強盜罪乙節，經查
      ：如前所述，於聚餐時，被告丁○○、巳○○、壬○○、
      申○○等均獲悉被告戊○○要「劫」運鈔車，被告巳○○
      、壬○○知悉被告戊○○犯案會非常轟動，並計畫將「搶
      」得的錢匯至大陸地區。衡情，保全公司之運鈔車為安全
      計，至少由2人以上共同執行勤務，有衛豐保全公司復本
      院函在卷可參（更一卷第165頁），而本件被告戊○○等
      人數次重要聚餐，均無任何同為衛豐保全公司之同事參與
      ，則被告戊○○計劃所謂之「劫」、「搶」，當係指以強
      暴、脅迫、藥劑或他法，至使同行運護員不能抗拒而強取
      運鈔車內現金，而非搶奪、竊盜、詐騙等方式，否則如何
      遂行其目的？縱被告丁○○、巳○○、申○○、壬○○等
      ，就其犯罪手法，未明確商議，惟其等4人均為有相當閱
      歷之中壯年人，就此當無不知之理，故彼4人與子○○等
      就推由被告戊○○以藥劑等方法，至使同行運護員不能抗
      拒而強取運鈔車內現金，當有預見，並容忍且不違其本意
      ，自應負共犯之責，所辯不知情，均不可採。
（十）按證人之證言或共犯之陳述，縱令先後兩歧或未盡相符，
      仍得本於審理所得心證，就其一部分認為真實予以採取。
      且刑事訴訟以發現真實為目的，共同被告先後所為不利於
      己之陳述，互有出入時，審理事實之法院應本於職權詳為
      調查，斟酌各方面之情形，依自由心證判斷其孰為可信，
      不得因其先後陳述有所分歧，即全部予以捨棄。共犯戊○○5人所陳，就案發前戊○○等人數次聚餐謀議之時、地
      、參與聚餐之人員、聚餐商談內容，及丁○○是否事先離
      開大同口海產店等細節陳述雖稍有差異，此乃因參與聚餐
      次數不同、人員有異，且謀議過程非一蹴可及，各人事後
      回憶計劃犯行過程，就枝節末微細處本難盡同，復基於卸
      責目的，相互間刻意掩護避卸，或因問答詳簡等因素，而
      稍有差異，亦屬事理之常，尚難以此遽認丁○○、巳○○
      、申○○、壬○○等4人，未參與強盜或洗錢犯行。
綜上，被告戊○○、丁○○、巳○○、申○○、壬○○等5人強
盜、洗錢犯行，事證明確，均堪認定。
參、丑○○洗錢部分：
一、被告丑○○於本院前審已坦承洗錢犯行（上訴字卷一第192
    頁），核與證人即共同被告卯○○、丙○○、乙○○所證相
    符，並有原審勘驗卯○○、丙○○警詢筆錄之勘驗筆錄（原
    審卷三第243至250、174至184、184至216頁），並有中國信
    託商業銀行股份有限公司96年3月22日中信銀集作字第96502
    327號函暨檢附之帳戶歷史交易查詢、96年4月14日中信銀集
    作字第96503029號函暨檢附之帳戶歷史交易查詢、各銀行往
    來明細（含中國信託商業銀行股份有限公司96年3月13日中
    信銀集作字第96501918號函暨檢附之存款系統歷史交易查詢
    報表及帳戶歷史交易查詢、華南商業銀行竹田分行96年3月
    14日華竹存字第960023號函暨檢附之存款往來明細表、合作
    金庫商業銀行小港分行96年4月19日合金小港字第096000151
    2號函暨檢附之交易資料查詢單、各類存款分戶交易明細表
    、合作金庫商業銀行鳳山分行96年4月24日合金鳳存字09600
    01906號函暨檢附之各類存款分戶交易明細表、臺灣土地銀
    行小港分行96年5月4日小港存字第096000131號函暨檢附之
    客戶歷史交易明細查詢、合作金庫銀行匯款回條聯影本、臺
    灣中小企業銀行匯款申請書影本、中國信託三多簡易型分行
    戶名宇○○之存摺影本、合作金庫銀行小港分行戶名句商公
    司存摺影本、合作金庫銀行鳳山分行戶名句商公司存摺影本
    、土地銀行小港分行戶名丑○○存摺影本、中國信託商業銀
    行股份有限公司96年3月21日中信銀集作字第96502291號函
    暨檢附之帳戶歷史交易查詢、合作金庫商業銀行小港分行96
    年3月23日合金小港字第0960001133號函暨檢附之各類存款
    分戶交易明細表、交易資料查詢單、臺灣土地銀行小港分行
    96年3月27日小港存字第0960000096號函暨檢附之客戶歷史
    交易明細查詢、合作金庫商業銀行鳳山分行96年3月30日合
    金鳳存字0960001401號函暨檢附之交易資料查詢單、各類存
    款分戶交易明細表、中國信託商業銀行股份有限公司96年4
    月11日中信銀集作字第96502866號函暨檢附之帳戶歷史交易
    查詢、中國信託商業銀行股份有限公司96年4月14日中信銀
    集作字第96503022號函暨檢附之帳戶歷史交易查詢等在卷可
    稽，其自白有證據可佐，自堪採信。
二、關於被告丑○○收受、搬運3,600萬元贓款之流向，除交予
    同案被告卯○○、丙○○各100萬元（少年盧００從卯○○
    處取得5萬元），交予被告乙○○250萬元，交予被告辛○○
    60萬元、500萬元，交予同案被告午○○400萬元外，其餘因
    其先後所陳有異，並拒絕說明1,3 00萬元交予綽號「阿忠」
    成年男子之真實姓名，致無法查明贓款之確實流向，且與被
    告乙○○所陳，稍有出入，且因被告乙○○將被告丑○○交
    付之250萬元，存入句商公司帳戶內，與原有帳戶內存款混
    同，而難予辨認，故有關贓款流向以，當以被告丑○○、乙○○於原審、本院前審所坦承之部分及上開帳戶資料為基礎
    予以認定如附表二所載。
三、被告丑○○辯稱：不認識戊○○，未與其有何謀議，亦未與
    父親子○○謀議乙節，經查：同案被告丙○○於警詢稱：於
    96年1月1日約18時許在公司裡，丑○○叫我於96年1月2日凌
    晨出發，陪被告卯○○去拿東西，……在路途中卯○○有告
    知我要去台北拿錢等語（偵字第4789號卷第215頁），並稱
    ：於96年1月2日衛豐保全運鈔車強盜案件，有子○○、丑○○、宇○○、卯○○及我均知情，丑○○有告知宇○○這件
    強盜案，並且有將部分款項交給宇○○等語（同上偵卷第22
    1頁），核與同案被告卯○○於警詢稱：96年12月31日13時
    30分左右，我大哥丑○○打我的行動電話0000000000號叫我
    去公司找他，他叫我跟他爸爸子○○去載東西，當天晚上18
    時許，我就駕駛大哥所有的黑色賓士6168-XA載子○○去台
    北，在途中子○○跟我說『是要去載衛豐保全公司運鈔車的
    錢』，到了台北之後，我跟子○○就到飯店去休息，到了隔
    天1日早上約10點多，我就載戊○○跟子○○到台北林口那
    邊去看地形，並約定1月2日早上11時到指定地點去接錢，說
    定之後，我先載戊○○回民生西路跟寧夏路附近，讓戊○○
    先下車，然後我再跟子○○回高雄的公司，即由子○○指示
    丙○○跟我上台北，再由丑○○指示盧世恆去高雄市○○區
    ○○路359號四季花園汽車旅館開房間等我們等語（偵字第
    3957號卷第30至31頁），足認被告丑○○雖未與被告李漢楊
    直接謀議，惟係與其父子○○謀議，所辯自不足採。
四、丑○○之辯護人辯稱：己○○尿液檢驗結果雖顯示無安眠藥
    、鎮定劑等藥劑反應，且依台大醫院函，足認並未遭下藥乙
    節：如前所述，此部份所辯，尚有誤會。
五、丑○○之辯護人辯稱：台大醫院函所指之Zopidem，係管制
    藥品，需有醫師處方籤方可購得，戊○○並無醫師處方籤，
    如何能購得該物？乙節，按處方簽藥物，固經醫師開立為合
    法，然另覓途徑，未依法定途徑取得處方籤藥物，亦非無有
    。何況，上開台大醫院函僅係舉例說明，並未認定被告戊○○所購者即為該物。此部份所辯，尚有誤會。
六、丑○○之辯護人聲請：再函詢有關血液未驗出之問題，並請
    己○○檢驗肝腎功能，且再向衛生署函詢乙節，按榮民總醫
    院固曾檢驗己○○血液（上訴卷二第19-2頁），惟有關鎮定
    安眠藥物之七項檢驗，血液部分，僅檢查一項，即血液苯二
    氮平類藥物（同上卷頁），是該血液之檢驗，係屬局部，從
    而，能否以此檢驗，即謂無被害人己○○及被告戊○○所指
    之藥物？實非無疑，且有關此類藥物存在之可能性，已如前
    述，即無再調查局部檢驗之血液問題。另按人體狀況，因時
    而異，而證人己○○為四十八年次人，為年近半百之人，更
    是如此，且本件事發至今，已二年有餘，衡情，能否以半百
    証人己○○今日之身體功能，而以推認其二年之狀況？殊堪
    斟酌。是此部份所請，似無必要。再者，本院函詢衛生署有
    關藥劑服用昏迷及驗尿等問題，該署函稱：藥品種類繁多，
    請提供確切品名成分，以利檢索，有關昏迷等，請函詢教學
    醫院等語（更一卷第160頁）。而有關本件之藥物，並未扣
    案，且本院已詢問台大醫院，自無再函詢衛生署之必要。是
    辯護人此部份所請，尚有誤會。
綜上，被告丑○○洗錢部分，事證明確，犯行堪以認定。應依法
論科。
肆、被告辛○○洗錢部分：
    訊據被告辛○○固不諱言：於上開時、地丑○○分別交付伊
    60萬元、500萬及交付予午○○400萬元等情，惟否認有何洗
    錢犯行，辯稱：丑○○為支付購屋款項500萬元及裝潢費60
    萬元，伊始收受，且當初因代書少蓋印章而無法過戶。又伊
    僅單純介紹丑○○與午○○認識，並無牙保洗錢云云。經查
    ：
（一）有關於上開時、地，被告丑○○分別交付被告辛○○60萬
      元、500萬及交付予午○○400萬元等情，為被告辛○○所
      是認，核與同案被告丑○○稱：因錢多沒有地方放，拿一
      個箱子裝錢，箱子裡面都是10萬元1綑，遂前往辛○○高
      雄小港區○○路住處，點了50疊交給辛○○（共500萬元
      ），當時說這錢是要寄放在辛○○那裡，箱子裡面還有剩
      錢。就把箱子拿給丙○○轉交乙○○。之後辛○○問說可
      否改做屋款，伊打電話詢問子○○同意後，才改做屋款。
      60萬元要做裝潢費，後來沒有，就放在辛○○那裡。且午
      ○○確實是辛○○介紹才認識，伊交錢給午○○時，辛○○亦在場等語（偵字第5416號卷第17、18、199、200、23
      4頁、原審卷五第241至247頁），證人林慶明證稱：丑○○曾交60萬元予辛○○等語（偵字第6860號卷第189頁）
      ；證人午○○證稱：辛○○介紹丑○○給伊認識，丑○○
      知道伊在大陸有錢要匯回台灣，他就說要到大陸投資等語
      （偵字第6806號卷第191頁），大致相符。並有午○○之
      入出境資料、被告辛○○賣予被告丑○○房地所簽訂之房
      地買賣契約書（偵字第6806號卷第128、4至10頁）在卷可
      按，此部份事實，堪予認定。
（二）被告辛○○辯稱：丑○○所給款項係購屋及裝潢款，僅介
      紹丑○○與午○○認識，並無牙保洗錢乙節，然查：被告
      辛○○於原審第一次羈押訊問時稱：丑○○於95年12月18
      日購屋要貸款570萬元，於96年1月3、4日，再交60萬元。
      隔天晚上丑○○聯絡伊後，就說要先付500萬元給伊，當
      天因丑○○沒帶契約書，故未簽契約。95年農曆年底丑○○女友乙○○說原本裝潢的60萬元要轉作房屋價款，支票
      有兌現1張，另外1張乙○○拿現金10萬元給伊，要伊將支
      票抽出，契約書上沒有寫到這事情是因忘記寫。當時伊看
      到丑○○付500萬元，是有一點懷疑，丑○○說是母親幫
      忙出的云云（原審聲羈138卷第11至13頁），惟於原審再
      次羈押訊問時稱：丑○○當時因年關近，要用錢，遂全額
      貸款。95年12月18日丑○○開二張支票，95年12月25日那
      張有兌現，96年2月18日到期支票，是丑○○拿現金10 萬
      元至伊家中換回支票。當時丑○○交60萬元是要伊幫忙找
      裝潢師傅，收受60萬元時未簽收。翌日丑○○去伊家中，
      推著黑色行李箱交500萬元給伊，說是其母親幫忙付房款
      。當天丑○○沒有帶契約書，付款欄下方加註收款日期是
      以丑○○回國日期為準即96年1月14日，丑○○拿合約書
      到伊家中要伊簽名，故伊在丑○○及伊留存的合約書上都
      有加註付款紀錄，合約書上的字樣是甲○○○○寫的，簽
      名是伊簽的，當時還有乙○○在場云云〈原審聲羈更（一
      ）4卷第11頁〉；於原審復稱：在丑○○回臺之後（1月14
      日）當天與其簽合約，因之前丑○○放的時候不小心，掉
      在伊家中云云（原審卷二第139頁）。關於收受被告丑○○交付贓款未簽合約之原因，前後不一，不能輕信。何況
      ，同案被告丑○○稱：96年1月14日回台灣後，沒有與辛○○見過面，他收受500萬元時，好像很擔心，因他覺得
      這錢來路不明，因我跟辛○○交情很好，他不好意思拒絕
      就收下，錢是十萬元一綑，共五十疊，當時不是要付房款
      ，是請辛○○幫我把這些錢收著等語（偵字第5416號卷第
      127、128頁、原審卷二第18反面、19頁、原審卷五第241
      至247頁）；同案被告乙○○稱：沒有拿10萬元現金跟辛○○換回1張支票，20萬元支票也沒有拿回，也從未告訴
      辛○○，丑○○付給他60萬元裝潢費改成房屋款等語（原
      審卷五第250至253頁），核與證人宙○○證稱，買賣合約
      書所書1月3日、1月14日付款的字跡為其所書，在買家付
      款給建商辛○○時，經辛○○轉告，方記載在付款表上等
      語（偵字第6806號卷第190至191頁、原審卷五第247至250
      頁），大致相符，堪予採信。則被告辛○○此部份所辯，
      已嫌無據。且觀諸同案被告丑○○購屋時，既言明須貸款
      570萬元，顯然購屋資金有所不足，詎不久後，竟帶內裝
      數百萬元，每綑10萬元，與銀行綑綁現金方式相同之現金
      皮箱，直接給付500萬元現金予被告辛○○，且皮箱內尚
      餘現金等情，則一般購屋資力不足之人，豈能於短短數日
      內即能擁有為數不少現金？通常具有社會經驗智識之人，
      豈不會懷疑該現金之來源有問題？再者，倘同案被告丑○○交付500萬元予被告辛○○，確實係為支付屋款，何以
      未將此重要付款情形當場記載於買賣合約書內？以上均與
      一般購屋支付價金之常情有悖。又同案被告丑○○所支付
      之款項，加計之前已支付各10萬元支票2張，及60萬元現
      金，總計580萬元，亦與購屋合約書總價590萬元不符，果
      如被告辛○○所辯，豈會如此？是其所辯即難採取。綜上
      ，被告辛○○既坦承收受500萬元時，有點懷疑，且衛豐
      保全公司運鈔車搶案，於案發當天立即經各新聞媒體大幅
      報導，轟動全國，此為公所週知之事，堪認被告辛○○知
      悉同案被告丑○○交付560萬元，係他人因重大犯罪所得
      之贓款，竟仍予以收受、寄藏，並介紹午○○替同案被告
      丑○○匯款至大陸地區等情，其收受、寄藏、牙保他人因
      重大犯罪所得之罪責，堪予認定。
（三）被告辛○○辯稱：確係買賣房屋，且有辦理過戶手續，並
      非收受贓款乙節，經查：高雄市○○區○○段43地號及土
      地建物（即高坪27街476號），目前土地仍登記為辛○○
      名義，其上建物為麗群開發建設有限公司所有。該土地及
      其上建物曾於96年2月14日以鎮登字第1756號收件提出買
      賣所有權移轉登記之申請，以因建物買賣契約訂立時尚未
      辦理所有權第一次登記，故請其檢附買賣雙方登記清冊以
      確認登記標示及其所附公司設立登記事項表抄錄本，請由
      建設公司切結本登記卡現仍為有效之資料，如有不實，申
      請人願負法律上一切責任等事由，通知補正，逾期仍未補
      證，業經高雄市政府地政處前鎮地政事務所於97年3月25
      日以前登駁字第00023號駁回在案等情，有該事務所97年3
      月25日高市地鎮一字第0970002745號函在卷可參（上訴字
      卷一第246頁），衡情，建物尚未辦理所有權第一次登記
      ，原則上無法辦理建物移轉登記，此當為代書、建商所應
      知，而被告辛○○身為建商，竟在未辦妥建物所有權第一
      次登記前，即申請移轉登記，顯違常情，則此舉無非借登
      記手續，以彌贓款之縫，尚難據為有利被告辛○○之認定
      。至於證人曾素真證稱：通知補丑○○印章，但一直沒補
      正，所以沒完成過戶等語（原審卷五第248頁反面），與
      同案被告乙○○稱：代書打電話要求補正丑○○身分證等
      語（原審卷五第252頁反面），二者所述並不一致，惟堪
      認：聲請過戶手續因欠缺丑○○資料而未完成移轉登記。
      然如前所述，難認係有買賣之真意，從而，上開證詞，均
      不足以採為有利被告辛○○之依據。
（四）被告辛○○及辯護人辯稱：丑○○先後陳述不一，不足採
      為不利被告辛○○之依據乙節，經查：被告丑○○之陳述
      ，雖略有出入，然其對於將60萬元交予辛○○、500萬元
      寄藏予辛○○之事實，仍屬一致，尚難以事過境遷所陳細
      節稍有不一，而否定其證詞之可信性，此部份所辯，尚有
      誤會。
（五）被告辛○○及辯護人辯稱：丑○○曾稱：辛○○未詢問現
      金來源，僅告知係他人的錢要匯過去大陸做生意云云，足
      認辛○○不知情乙節，然查：被告辛○○知悉上開款項係
      他人因重大犯罪所得之款項，已如前述，則被告丑○○上
      開說詞，無非迴護之詞，尚難採信。
（六）至於證人辰○○證稱：辛○○曾提丑○○買房屋事，說本
      來要貸款，後來又直接拿現金給他。這是本案案發後，他
      跟我聊的等語（更一卷第217頁正反面），顯係事發後，
      被告辛○○之片面陳述，不無彌縫掩飾之虞，尚難執為有
      利被告辛○○之認定。
綜上，被告辛○○所辯，不足採信，事證明確，其犯行堪以認定
。
伍、被告乙○○洗錢部分：
    被告乙○○對於上開時、地，被告丑○○交予250萬元，並
    為附表二編號4、8至16等轉帳、匯款等情，均坦承不諱，惟
    否認有洗錢犯行，辯稱：為句商公司會計，將金錢匯入匯出
    為其職務，且無不正常之金錢交易往來，並不知該款項為重
    大犯罪所得，亦無而洗錢之犯意或以贓款清償借款之行為云
    云。經查：
（一）有關被告乙○○於上開時、地，收受丑○○250萬元，並
      為附表二編號4、8至16等轉帳、匯款，等情，為被告乙○○所坦承，並有有中國信託商業銀行股份有限公司96年3
      月21日中信銀集作字第96502291號函暨檢附之帳戶歷史交
      易查詢、中國信託商業銀行三多簡易型分行帳號00000000
      0000號宇○○存摺影本在卷可參（偵字第3957卷第146、1
      47、54頁），此部份事實，堪予認定。
（二）被告乙○○辯稱：不知款項來源云云，然查：同案被告丙○○於警詢稱：發生於96年1月2日衛豐保全運鈔車強盜案
      件，子○○、丑○○、宇○○、卯○○及我均知情，丑○○有告知宇○○這件強盜案，並且有將部分款項交給宇○○等語（偵字4789號卷第221頁），而其與被告乙○○並
      無仇隙，當無攀誣必要，且參酌被告乙○○為同案被告丑
      ○○之同居女友，二人同財共居，又任同案丑○○經營之
      「句商」公司會計，則同案被告丑○○告知本件強盜案，
      並不無違情理，是上開丙○○所述，即可採信。被告乙○○辯稱：不知情云云，自不足採。至於同案被告丑○○、
      卯○○、丙○○等人，其他有利於被告乙○○之陳述，無
      非卸責或迴護之詞，均不足採信。
綜上，被告乙○○所辯，均不足採，事證明確，其犯行堪認定。
陸、新舊法比較適用：被告戊○○、丁○○、巳○○、壬○○、
    申○○、丑○○及辛○○、乙○○行為後，洗錢防制法已於
    九十六年七月十一日修正公布，第二條關於洗錢行為之定義
    並未修正，其第九條第一項原規定「犯第二條第一款之罪者
    ，處五年以下有期徒刑，得併科新台幣三百萬元以下罰金。
    」第二項規定「犯第二條第二款之罪者，處七年以下有期徒
    刑，得併科新台幣五百萬元以下罰金。」修正後第十一條第
    一項則規定「有第二條第一款之洗錢行為者，處五年以下有
    期徒刑，得併科新台幣三百萬元以下罰金。」第二項規定「
    有第二條第二款之洗錢行為者，處七年以下有期徒刑，得併
    科新台幣五百萬元以下罰金。」僅係條次、文字修正，構成
    要件及法定刑度均未修正；另原第十條規定則移列為第十二
    條，並未修正，另該條例於九十八年六月十日修正公佈，惟
    關於第三條第一項第一款、第十一條第一、二項均未修正，
    均非屬法律變更，自應適用裁判時法。
柒、按洗錢行為，應就犯罪全部過程加以觀察，包括有無因而使
    重大犯罪所得之財物或財產上利益之性質、來源、所在地、
    所有權或其他權利改變，因而妨礙重大犯罪之追查或處罰，
    或有無阻撓或危及對重大犯罪所得之財物或財產上利益來源
    追查或處罰之行為在內（最高法院94年度台上字第5441號判
    決意旨參照）。故：
一、核被告戊○○、丁○○、巳○○、謝鎮球、壬○○等5人劫
    取運鈔車財物所為，係犯刑法第328條第1項之強盜罪。又該
    罪為最輕本刑5年以上有期徒刑之罪，乃屬洗錢防制法第3條
    第1項第1款所稱之重大犯罪，故此部份洗錢犯行，均犯洗錢
    防制法第11條第1項隱匿自己重大犯罪所得財物罪。
二、核被告丑○○及乙○○所為，係犯洗錢防制法第11條1項隱
    匿自己重大犯罪所得財物罪。其二人就取得之贓款，基於單
    一洗錢決意，雖以分次方式洗錢，然侵害同一法益，應評價
    為一罪。
三、被告辛○○所為，係犯修正前洗錢防制法第11條第2項之收
    受、寄藏、牙保他人因重大犯罪所得財物之罪（如後述，論
    以牙保罪）。
四、被告戊○○等5人與子○○、未○○就上開強盜犯行，被告
    戊○○等5人與子○○、未○○，及被告丑○○、乙○○及
    同案被告卯○○、丙○○等，就上開洗錢犯行，分別有犯意
    聯絡及行為分擔，均為共同正犯。按刑法分則或刑法特別
    法中規定之結夥二人或三人以上之犯罪，應以在場共同實行
    或在場參與分擔實施犯罪之人為限，不包括同謀共同正犯在
    內。被告戊○○、丁○○、巳○○、申○○、壬○○、與同
    案被告未○○、子○○就上開強盜犯行，固有共同謀議及分
    擔接應等行為，惟係由被告戊○○單獨施藥劑下手實行強盜
    ，即不得論以結夥3人以上強盜罪。按共同正犯之犯意聯
    絡，不以事前參與謀議，數人間直接發生者為限，凡基於同
    一犯罪目的，於犯罪行為持續進行之各階段，以自己之共同
    犯罪意思參與，而為間接連絡者，亦包括在內。本件被告丑
    ○○、乙○○及同案被告卯○○、丙○○等，關於強盜部份
    雖未涉及，然關於洗錢部分，係與同案被告子○○為犯意聯
    絡，而同案被告子○○係與被告戊○○為犯意聯絡，因此，
    如前說明，其等亦應認係與被告戊○○為洗錢共犯。至於被
    告辛○○部分，應認係被告戊○○洗錢集團，於分派予被告
    丑○○部分，完成洗錢後，被告丑○○再行為之，故罪名不
    同，屬他人重大犯罪所得財物。
五、被告戊○○、巳○○、申○○、壬○○、丑○○就其涉犯上
    開洗錢犯行，業已自白認罪（上訴字卷二第66頁反面），依
    洗錢防制法第11條第5項規定，均應減輕其刑。
六、公訴人認被告辛○○尚涉犯刑法第349條第2項之罪，然修正
    前洗錢防制法第9條第2項之規定與刑法第349條第2項之罪有
    特別法及普通法之法規競合關係（最高法院92年度台上字第
    2963號判決意旨參照），應僅論以洗錢防制法第11條第2項
    之罪，起訴意旨，尚有誤會。被告辛○○係於密接時間，收
    受、寄藏或牙保丑○○交付之金錢，顯係基於單一之洗錢犯
    竟為之，侵害同一法益，應評價為牙保一罪（褚劍鴻著刑法
    分則釋論下冊第1322頁參照）。
七、被告丑○○有事實欄所載論罪科刑紀錄，有本院被告前案紀
    錄表在卷為憑，其於5年內故意再犯有期徒刑以上之罪，為
    累犯，依法加重其刑。並依法先加後減。被告丑○○係同案
    被告子○○之子，有子○○戶籍資料在卷可參，被告丑○○
    對於直系血親因犯重大犯罪所得財物，而犯洗錢罪，依洗錢
    防制法第12條規定，係「得」減輕其刑，然審酌被告丑○○
    收受3,600萬元鉅款後，除被告卯○○、丙○○取得之各100
    萬元（卯○○交付其中5萬元予盧姓少年），及前述被告辛○○收受、寄藏及被告乙○○等各帳戶內查扣之少部分款項
    ，並賠償被害人五百餘萬外，餘近二千餘萬元迄未返還，且
    其父子○○為本件強盜及洗錢罪之主要共犯，至今潛逃大陸
    ，而被告丑○○依子○○指示，分擔實施最重要之洗錢行為
    ，犯後態度難謂良好，認不宜減刑，辯護人聲請依上開規定
    減刑，尚有不宜，併此敘明。
捌、撤銷改判之理由
一、原審以被告戊○○等人事證明確予以論罪科刑，固非無見。
    惟查：原判決誤認應適用修正前洗錢防制法。被告申○○、壬○○同參與強盜犯行，原判決未論以共犯刑法第328
    條第1項之強盜罪，尚有允洽。被告戊○○、丁○○、巳
    ○○所犯強盜、洗錢罪部分，因參與犯罪人數增加，則原判
    決所認定之共犯人數，即有違誤。被告丑○○於本院前審
    就上開洗錢犯行自白犯罪，應依洗錢防制法第11條第5項減
    輕其刑。原判決未及審酌。被告乙○○亦犯洗錢防制法第
    11條第1項之罪，原審為無罪之諭知，亦有未洽。犯罪後
    之態度，本為量刑應斟酌之事項，洗錢防制法有發還被害人
    之規定，倘事後已積極將洗錢之財物，返還與被害人，當為
    斟酌量刑之重要事項。被告辛○○於事後將收受、寄藏之財
    物返還予衛豐保全公司，有解除不動產買賣契約協議書影本
    在卷為憑，被告丑○○賠償衛豐保全公司五百餘萬元，有和
    解書在卷可參（上訴卷二第126頁），原審未予審酌，亦有
    未洽。
二、被告戊○○、丁○○、巳○○、申○○、壬○○強盜及洗錢
    部分：被告戊○○上訴否認以藥劑犯強盜罪，就洗錢罪指摘
    原判決量刑較壬○○為重不當；被告丁○○、巳○○上訴均
    否認參與強盜罪，或否認洗錢犯行，或認原審用法不當；被
    告申○○、壬○○上訴意旨略以：不知搬運、收受之物係他
    人因重大犯罪所得財物，或無寄藏、收受之犯意，並認量刑
    太重等，固均無理由。檢察官上訴意旨就前述部份為指摘
    ，為有理由，此外，原判決亦有前述，之瑕疵可指，即
    屬不能維持，應由本院撤銷改判。
三、被告丑○○洗錢部分：檢察官上訴意旨認被告丑○○犯洗錢
    防制法第11條第1項之罪，為有理由，且被告丑○○洗錢行
    為與被告乙○○有共犯關係，原判決未予審酌，尚有未合，
    而被告且丑○○上訴指摘原判決未依洗錢防制法第11條第5
    項規定減輕其刑，亦有理由，因此，被告丑○○洗錢罪部分
    ，亦應撤銷改判。
四、被告辛○○洗錢部分：被告辛○○上訴否認洗錢犯行，為無
    理由，然原判決未審及其已返還收受、寄藏洗錢所得，量刑
    尚屬過重，自應由本院撤銷改判。
五、被告乙○○洗錢部分：原審諭知無罪，尚有未洽，檢察官上
    訴認其犯修正前洗錢防制法第11條第1項之罪，指摘原判決
    不當，為有理由，應予撤銷改判。
六、科刑及審酌事項
（一）被告戊○○、丁○○、巳○○之強盜、洗錢部分：爰審酌
      被告戊○○為本案之主謀，策劃整件強盜、洗錢，並利用
      其為保全公司運護駕駛之便，以施用藥劑之手段，監守自
      盜，且強盜所得高達5,600萬元，被害人損失慘重，嚴重
      影響社會治安；被告丁○○原為維護治安之警員，因故離
      職，竟事前積極參與尋找各種洗錢管道，事中參與多次重
      要餐聚協商，再前往大陸地區接應，暨其與被告戊○○同
      為強盜、洗錢犯行之核心人員，所為嚴重擾亂社會治安；
      被告巳○○為身體健全之成年人，為圖取錢財而參與強盜
      等犯行，所為對社會秩序造成重大危害，亦為本件犯罪之
      核心人員之一，暨其3人之素行、犯罪手段、犯後態度等
      一切情狀，分別量處如主文所示之刑，再被告丁○○、巳
      ○○所犯洗錢罪，因犯罪時間均在96年4月24日前，符合
      中華民國96年度罪犯減刑條例之規定，依法減刑。並就被
      告戊○○、丁○○、巳○○強所犯罪刑，分別定應執行刑
      。
（二）被告申○○、壬○○強盜及洗錢部分：審酌被告申○○為
      智識成熟之人，被告壬○○為年輕力壯之人，其等不思正
      當營生，竟圖不勞而獲，參與強盜運鈔車犯行，惡性非淺
      ，及其等於強盜行為中分擔及參與犯罪之程度，及被告申
      ○○已返還1,332萬8千元贓款犯後態度尚佳，而被告壬○○未返還大部分贓款等一切情狀，分別量處如主文所示之
      刑。再被告申○○、壬○○所犯洗錢罪，因犯罪時間均在
      96年4月24日前，符合96年度罪犯減刑條例之規定，依法
      減刑，並就其等強盜宣告刑及洗錢減得之刑，分別定應執
      行刑。
（三）被告丑○○洗錢部分：審酌被告丑○○貪圖利益，將其父
      子○○參與強盜重大犯罪所得3600萬元鉅額轉換成合法來
      源之資金或財產，切斷資金與犯罪行為之關連性，影響戊○○、子○○等所犯強盜行為之追訴及處罰，為本件洗錢
      之最主要角色，且迄今除被查扣小部分贓款及與衛豐保全
      和解外，由其負責洗錢之其餘數千萬元均未返還，暨其素
      行、犯罪之方法、犯罪所生損害、犯後態度及犯罪情節嚴
      重，及參酌起訴書求處有期徒刑7年6月，公訴人求處有期
      徒刑9年，尚嫌過重等情一切情狀，量處如主文所示之刑
      。
（四）被告辛○○洗錢部分：審酌被告辛○○為具社會歷練之人
      士，竟參予洗錢，嚴重妨礙重大犯罪之追查及處罰，惟犯
      後已返還500萬元（尚有收受之60萬元未還），尚知彌補
      錯誤，暨其動機、手段、目的等一切情狀，量處如主文所
      示之刑。再其所犯洗錢罪，犯罪時間在96年4月24日前，
      符合同上減刑條例之規定，依法減刑。被告辛○○前雖曾
      於87年間因賭博案件，經本院高雄分院判處有期徒刑7月
      ，於89年4月30日縮刑執行完畢，此有本院被告前案紀錄
      表1份在卷可查，然其前受有期徒刑之宣告，執行完畢後
      ，5年以內未曾因故意犯罪受有期徒刑以上刑之宣告，本
      院審酌被告辛○○事後已積極返還贓款，參以檢察官於起
      訴書表明如被告辛○○坦承犯行並已返還贓款，請給予緩
      刑等情，認其經此偵審程序及刑之宣告應已知所教訓，而
      以暫不執行為適當，併依刑法第74條第1項第2款規定宣告
      緩刑5年，以啟自新。
（五）被告乙○○洗錢部分：審酌被告乙○○具有高職學歷，與
      丑○○為同居男女朋友，竟與丑○○參與洗錢行為，將贓
      款經由各帳戶轉阻礙檢警追查戊○○等犯強盜重罪所得
      財物之去向，暨其犯罪動機、目的、手段，並洗錢金額與
      被告丑○○、辛○○等洗錢金額表較，應依比例原則，較
      其二人為輕等一切情狀，量處有期徒刑一年，而其所犯洗
      錢罪，因犯罪時間均在96年4月24日前，符合中華民國96
      年度罪犯減刑條例之規定，爰依法減為有期徒刑陸月，並
      諭知易科罰金折算標準。
（六）洗錢防制法第12條第1項，與貪污治罪條例第10條第1項、
      第2項規定，依其情節分別「沒收」、「發還被害人」不
      同。故倘認為犯洗錢罪，其因犯罪所得財物或財產上利益
      ，應發還被害人或第三人者，自不能宣告沒收（最高法院
      96年度台上字第5712號判決參照）。本件被告戊○○等人
      因強盜、洗錢所得財物，均應發還予衛豐保全公司，自毋
      庸宣告沒收。又被告戊○○申辦0000000000行動電話予被
      告巳○○供本件犯罪所用，然被告巳○○供述已經滅失，
      自無庸宣告沒收。
玖、被告乙○○被訴強盜部分：
    公訴意旨另以：戊○○夥同丁○○、巳○○、未○○、申○○、壬○○、子○○等人謀議強盜、洗錢，再由子○○於96
    年1月1日將收受、搬運贓款計畫告知丑○○、乙○○、卯○○、丙○○後，由丑○○收受、搬運戊○○交付予卯○○、
    林明杰3,600萬元後，將部分款項交予乙○○，並利用乙○○為轉帳、匯款行為。因認乙○○所為，亦涉犯刑法第328
    條第1項之強盜罪，該罪與所犯洗錢罪應分論併罰，有起訴
    書附卷可證。則檢察官顯亦起訴乙○○共犯強盜罪，惟原審
    判決就此部分隻字未提，顯屬漏未判決，本院就被告乙○○
    涉犯強盜罪部分，自無法加以審理，應由原審另行補充判決
    ，附此敘明。
據上論斷，應依刑事訴訟法第368條、第369條第1項前段、第364
條、第299條第1項前段，洗錢防制法第11條第1項、第2項、第5
項，刑法第11條前段、第2條第1項前段、第28條、第328條第1項
、第47條第1項、第41條第1項前段，第51條第5款、第74條第1項
第2款，中華民國96年罪犯減刑條例第2條第1項第3款、第7條、
第9條，第11條，判決如主文。
本案經檢察官賴俊雄到庭執行職務。
中    華    民    國    98    年    8     月    7     日
                  刑事第十八庭審判長法  官  吳鴻章
                                    法  官  陳健順
                                    法  官  周政達
以上正本證明與原本無異。
如不服本判決，應於收受送達後10日內向本院提出上訴書狀，其
未敘述上訴之理由者並得於提起上訴後10日內向本院補提理由書
（均須按他造當事人之人數附繕本）「切勿逕送上級法院」。
                                    書記官  廖純瑜
中    華    民    國    98    年    8     月    7     日
附錄：本案論罪科刑法條全文
刑法第三百二十八條
意圖為自己或第三人不法之所有，以強暴、脅迫、藥劑、催眠術
或他法，至使不能抗拒，而取他人之物或使其交付者，為強盜罪
，處五年以上有期徒刑。
以前項方法得財產上不法之利益或使第三人得之者，亦同。
犯強盜罪因而致人於死者，處死刑、無期徒刑或十年以上有期徒
刑；致重傷者，處無期徒刑或七年以上有期徒刑。
第一項及第二項之未遂犯罰之。
預備犯強盜罪者，處一年以下有期徒刑、拘役或三千元以下罰金
。
洗錢防制法第二條
本法所稱洗錢，係指下列行為：
一、掩飾或隱匿因自己重大犯罪所得財物或財產上利益者。
二、掩飾、收受、搬運、寄藏、故買或牙保他人因重大犯罪所得
    財物或財產上利益者。
洗錢防制法第十一條
犯第二條第一款之罪者，處五年以下有期徒刑，得併科新臺幣三
百萬元以下罰金。
犯第二條第二款之罪者，處七年以下有期徒刑，得併科新臺幣五
百萬元以下罰金。
附表一
戊○○交壬○○、巳○○、未○○2,000萬元之流向：
┌─┬───────────────────┬────┬────┬────┬─────────────────┬─────┐
│編│資  金  流  向 （新台幣）             │匯款日/ │匯入銀行│受款人  │證據清單、卷宗頁數                │備註      │
│號│                                      │付款日（│        │        │                                  │          │
│  │                                      │民國）  │        │        │                                  │          │
├─┼───────────────────┼────┼────┼────┼─────────────────┼─────┤
│1 │戊○○事先自其中1帆布袋取走60萬元     │96.1.2  │        │戊○○  │1.巳○○                          │          │
│  │                                      │        │        │        │a.96.3.1訊問筆錄 (96偵2548頁13)   │          │
│  │                                      │        │        │        │b.96.3.1訊問筆錄 (96聲羈104頁8)   │          │
├─┼───────────────────┼────┼────┼────┼─────────────────┼─────┤
│2 │未○○取走340萬元                     │96.1.2  │        │未○○  │1.巳○○                          │          │
│  │                                      │        │        │        │a.96.3.1第一次調查筆錄 (96偵4738頁│          │
│  │                                      │        │        │        │  13)                             │          │
│  │                                      │        │        │        │b.96.3.1訊問筆錄 (96偵4738頁22)   │          │
│  │                                      │        │        │        │c.96.3.1訊問筆錄 (96聲羈104頁7)   │          │
│  │                                      │        │        │        │d.96.6.23準備程序筆錄 (原審卷一頁 │          │
│  │                                      │        │        │        │  229)                            │          │
│  │                                      │        │        │        │e.96.10.8審判筆錄 (原審卷四頁203反│          │
│  │                                      │        │        │        │  )                               │          │
│  │                                      │        │        │        │f.96.10.9審判筆錄 (原審卷四256)   │          │
├─┼───────────────────┼────┼────┼────┼─────────────────┼─────┤
│3 │巳○○取走30萬元（其中5萬元交壬○○） │96.1.2  │        │巳○○、│1.巳○○                          │巳○○事後│
│  │                                      │        │        │壬○○  │a.96.3.1訊問筆錄(96偵4738頁13)    │翻供給邱偉│
│  │                                      │        │        │        │b.96.3.1訊問筆錄(96聲羈104頁8)    │盛5萬元係 │
│  │                                      │        │        │        │c.96.6.23準備程序筆錄(原審卷一頁22│自己的錢（│
│  │                                      │        │        │        │  9)                              │原審卷四第│
│  │                                      │        │        │        │2.壬○○                          │頁204）， │
│  │                                      │        │        │        │a.96.1.30訊問筆錄 (96偵2548頁290) │與其餘所供│
│  │                                      │        │        │        │b.96.6.23準備程筆錄 (原審卷一頁221│不符，自不│
│  │                                      │        │        │        │  反)                             │足採。    │
│  │                                      │        │        │        │c.96.10.4審判筆錄 (原審卷四頁148反│          │
│  │                                      │        │        │        │  )                               │          │
├─┼───────────────────┼────┼────┼────┼─────────────────┼─────┤
│4 │壬○○將1,400萬元交庚○○（原應轉交   │96.1.2  │        │庚○○  │1.巳○○                          │          │
│  │1,470萬元，壬○○私下暗藏70萬元）     │        │        │        │a.96.3.1第一次調查筆錄 (96偵4738頁│          │
│  │                                      │        │        │        │  13)                             │          │
│  │                                      │        │        │        │b.96.10.8審判筆錄 (原審卷四頁202）│          │
│  │                                      │        │        │        │2.壬○○                          │          │
│  │                                      │        │        │        │a.96.1.30第五次調查筆錄(96偵4789卷│          │
│  │                                      │        │        │        │  一頁154-155)                    │          │
│  │                                      │        │        │        │3.庚○○                          │          │
│  │                                      │        │        │        │a.96.1.30第三次調查筆錄(96偵4789卷│          │
│  │                                      │        │        │        │  一頁193-196)                    │          │
│  ├─┬─────────────────┼────┼────┼────┼─────────────────┼─────┤
│  │1.│庚○○將其中1,158萬8千元交付吳國明│96.1.12 │        │吳國明  │1.庚○○                          │96.1.30自 │
│  │  │寄藏。                            │        │        │        │a.96.1.30第三次調查筆錄(96偵4789卷│吳國明住處│
│  │  │                                  │        │        │        │  一頁195)                        │起獲1,158 │
│  │  │                                  │        │        │        │b.96.1.30第四次調查筆錄 (96偵4789 │萬8 千元  │
│  │  │                                  │        │        │        │  卷一頁198)                      │          │
│  │  │                                  │        │        │        │2.吳國明                          │          │
│  │  │                                  │        │        │        │a.96.3.23第一次調查筆錄(96偵2549頁│          │
│  │  │                                  │        │        │        │  57-61)                          │          │
│  │  │                                  │        │        │        │b.96.3.23訊問筆錄(96偵2549頁63-64)│          │
│  │  │                                  │        │        │        │c.96.7.17訊問筆錄 (原審卷二頁136反│          │
│  │  │                                  │        │        │        │  )                               │          │
│  ├─┼─────────────────┼────┼────┼────┼─────────────────┼─────┤
│  │2 │庚○○將其中174萬元藏放於自宅     │96.1.2  │        │庚○○  │1.庚○○                          │96.1.30 在│
│  │  │                                  │        │        │        │a.96.1.30第三次調查筆錄(96偵4789卷│庚○○住處│
│  │  │                                  │        │        │        │  一頁193-196)                    │查獲174萬 │
│  │  │                                  │        │        │        │b.96.1.30第四次調查筆錄(96偵4789卷│元        │
│  │  │                                  │        │        │        │  一頁197、198)                   │          │
├─┼─┴─────────────────┼────┼────┼────┼─────────────────┼─────┤
│5 │壬○○將1,400萬元交庚○○（原應轉交1,4│96.1.2  │        │壬○○  │1.壬○○                          │          │
│  │70萬元，壬○○私下暗藏70萬元）        │        │        │        │a.96.1.30第五次調查筆錄(96偵4789卷│          │
│  │                                      │        │        │        │  一頁154-155)                    │          │
│  │                                      │        │        │        │b.96.1.30訊問筆錄 (96偵2548頁289、│          │
│  │                                      │        │        │        │  290)                            │          │
│  │                                      │        │        │        │c.96.2.15訊問筆錄 (96偵2548頁328）│          │
│  │                                      │        │        │        │d.96.6.23準備程序筆錄(原審卷一頁22│          │
│  │                                      │        │        │        │  1反)                            │          │
│  ├───────────────────┼────┼────┼────┼─────────────────┼─────┤
│  │壬○○先將70萬元交玄○○寄藏          │96.1.2  │        │玄○○  │1.壬○○                          │          │
│  │                                      │        │        │        │a.96.6.23準備程序筆錄(原審卷一頁22│          │
│  │                                      │        │        │        │  1反)                            │          │
│  │                                      │        │        │        │2.玄○○                          │          │
│  │                                      │        │        │        │a.96.1.25第一次調查筆錄(96偵4789卷│          │
│  │                                      │        │        │        │  一頁161)                        │          │
│  │                                      │        │        │        │b.96.1.26訊問筆錄 (96偵2548頁163) │          │
│  │                                      │        │        │        │c.96.10.8審判筆錄 (原審卷四頁210）│          │
│  ├───────────────────┼────┼────┼────┼─────────────────┼─────┤
│  │壬○○將70萬元交付不知情之劉建和（不起│96.1.3  │中國信託│劉建和  │1.劉建和                          │          │
│  │訴處分），劉建和存入其中國信託商業銀行│        │商業銀行│        │a.96.1.25調查筆錄 (96偵4789卷一頁 │          │
│  │文心分行帳戶內                        │        │文心分行│        │  167-170)                        │          │
│  │                                      │        │劉建和帳│        │b.96.1.26訊問筆錄 (96偵2548頁164) │          │
│  │                                      │        │戶內    │        │c.96.3.26訊問筆錄（96偵4789卷二頁 │          │
│  │                                      │        │        │        │  663）                           │          │
│  │                                      │        │        │        │2.壬○○                          │          │
│  │                                      │        │        │        │a.96.1.26訊問筆錄 (96偵2548頁166）│          │
│  │                                      │        │        │        │b.96.6.23準備程序筆錄 (原審卷一頁 │          │
│  │                                      │        │        │        │  222)                            │          │
│  │                                      │        │        │        │3.玄○○                          │          │
│  │                                      │        │        │        │a.96.1.25第一次調查筆錄(96偵4789卷│          │
│  │                                      │        │        │        │  一頁160-165)                    │          │
│  │                                      │        │        │        │b.96.10.8審判筆錄 (原審卷四頁210）│          │
│  ├─┬─────────────────┼────┼────┼────┼─────────────────┼─────┤
│  │1.│其中20萬元作為清償劉建和舊債之用  │        │        │        │1.壬○○                          │96.3.26 劉│
│  │  │                                  │        │        │        │a.96.1.26第四次調查筆錄(96偵4789卷│建和繳出17│
│  │  │                                  │        │        │        │  一頁143-151)                    │萬元      │
│  │  │                                  │        │        │        │b.96.1.26訊問筆錄 (96偵2548頁164-1│          │
│  │  │                                  │        │        │        │  66)                             │          │
│  │  │                                  │        │        │        │c.96.6.23準備程序筆錄 (原審卷一頁 │          │
│  │  │                                  │        │        │        │  220-223)                        │          │
│  ├─┼─────────────────┼────┼────┼────┼─────────────────┼─────┤
│  │2.│餘50萬元暫時寄放，嗣應壬○○之要求│96.1.8  │台南縣白│        │1.壬○○                          │花用殆盡  │
│  │  │，匯款20萬元至台南縣白河鎮農會吳坤│        │河鎮農會│        │a.96.1.26第四次調查筆錄(96偵4789卷│          │
│  │  │穆（不起訴處分）叔叔吳來穎帳戶內，│        │吳來穎帳│        │  一頁145)                        │          │
│  │  │花用殆盡                          │        │戶      │        │b.96.1.26訊問筆錄 (96偵2548頁166）│          │
│  │  │                                  │        │        │        │c.96.6.23準備程序筆錄 (原審卷一頁 │          │
│  │  │                                  │        │        │        │  222)                            │          │
├─┴─┴─────────────────┴────┴────┴────┴─────────────────┴─────┤
│PS：戊○○交付壬○○之2,000萬元中，尚有100萬元去向不明。                                                                │
└────────────────────────────────────────────────────────────┘
附表二
戊○○交予卯○○、丙○○轉交丑○○處分3,600萬元之流向：
┌─┬───────────────────┬────┬────┬────┬────┬─────────────────┬─────┐
│編│資  金  流  向（新台幣）              │匯款日/ │匯出銀行│匯入銀行│受款人  │證據清單、卷宗頁數                │備註      │
│號│                                      │付款日  │        │        │        │                                  │          │
├─┼───────────────────┼────┼────┼────┼────┼─────────────────┼─────┤
│1 │卯○○得100萬元                       │96.1.4  │        │        │卯○○  │1.丑○○                          │          │
│  │                                      │        │        │        │        │a.96.3.7第一次調查筆錄(96偵4789卷 │          │
│  │                                      │        │        │        │        │  二頁612)                        │          │
│  │                                      │        │        │        │        │b.96.3.8訊問筆錄 (96偵5416頁15)   │          │
│  │                                      │        │        │        │        │c.96.10.3審判筆錄 (原審卷四頁73)  │          │
│  │                                      │        │        │        │        │2.卯○○                          │          │
│  │                                      │        │        │        │        │a.96.9.29勘驗筆錄 (原審卷三頁249）│          │
│  │                                      │        │        │        │        │b.96.9.27勘驗筆錄 (原審卷三頁177）│          │
│  │                                      │        │        │        │        │c.96.10.12審判筆錄(原審卷五頁71） │          │
│  │                                      │        │        │        │        │3.丙○○                          │          │
│  │                                      │        │        │        │        │a.96.2.12第四次調查筆錄 (96偵4789 │          │
│  │                                      │        │        │        │        │  卷一頁217)                      │          │
│  │                                      │        │        │        │        │b.96.9.27勘驗筆錄 (原審卷三頁184）│          │
├─┼───────────────────┼────┼────┼────┼────┼─────────────────┼─────┤
│2 │丙○○得100萬元                       │96.1.4  │        │        │丙○○  │同上                              │事後由黃家│
│  │                                      │        │        │        │        │                                  │慶取回50萬│
│  │                                      │        │        │        │        │                                  │元轉交陳國│
│  │                                      │        │        │        │        │                                  │耀另行投資│
│  │                                      │        │        │        │        │                                  │停車場    │
│  │                                      │        │        │        │        │                                  │          │
├─┼───────────────────┼────┼────┼────┼────┼─────────────────┼─────┤
│3 │丑○○要求卯○○自其所受100萬元款項中 │96.1.4  │        │        │盧００  │1.丑○○                          │在少年盧０│
│  │交付少年盧００5萬元                   │        │        │        │        │a.96.3.8訊問筆錄 (96偵5416頁17)   │０住處交付│
│  │                                      │        │        │        │        │b.96.10.7審判筆錄 (原審卷五頁174反│          │
│  │                                      │        │        │        │        │  )                               │          │
│  │                                      │        │        │        │        │2.卯○○                          │          │
│  │                                      │        │        │        │        │a.96.9.29勘驗筆錄 (原審卷三頁249）│          │
│  │                                      │        │        │        │        │3.丙○○                          │          │
│  │                                      │        │        │        │        │a.96.9.27勘驗筆錄 (原審卷三頁198）│          │
├─┼───────────────────┼────┼────┼────┼────┼─────────────────┼─────┤
│4 │乙○○自丑○○處取得250萬元贓款       │96.1.3  │        │        │乙○○  │1.丑○○                          │乙○○在96│
│  │                                      │        │        │        │        │a.96.7.3準備程序筆錄 (原審卷二頁19│.2.9 遭查 │
│  │                                      │        │        │        │        │  反)                             │獲後，將剩│
│  │                                      │        │        │        │        │2.乙○○                          │餘25萬4千 │
│  │                                      │        │        │        │        │a.96.2.12第三次調查筆錄 (96偵4789 │元交出 (江│
│  │                                      │        │        │        │        │  頁257)                          │衣甄96.2.9│
│  │                                      │        │        │        │        │b.96.7.3準備程序筆錄 (原審卷二頁43│第二次調查│
│  │                                      │        │        │        │        │  反)                             │筆錄 (96偵│
│  │                                      │        │        │        │        │                                  │4789頁230-│
│  │                                      │        │        │        │        │                                  │233、96.7.│
│  │                                      │        │        │        │        │                                  │3準備程序 │
│  │                                      │        │        │        │        │                                  │筆錄 (原審│
│  │                                      │        │        │        │        │                                  │卷二頁43反│
│  │                                      │        │        │        │        │                                  │-45反)    │
│  ├─┬─────────────────┼────┼────┼────┼────┼─────────────────┼─────┤
│  │1.│乙○○自丑○○處取得之250萬元，其 │        │        │        │句商公司│1.丑○○                          │          │
│  │  │中部分作為句商公司營運之用        │        │        │        │        │a.96.7.3準備程序筆錄 (原審卷二頁17│          │
│  │  │                                  │        │        │        │        │  -21)                            │          │
│  │  │                                  │        │        │        │        │2.乙○○                          │          │
│  │  │                                  │        │        │        │        │a.96.2.9第二次調查筆錄(96偵4789頁 │          │
│  │  │                                  │        │        │        │        │  230-23)                         │          │
│  ├─┼─────────────────┼────┼────┼────┼────┼─────────────────┼─────┤
│  │2 │乙○○自丑○○處取得250萬元後，存 │96.1.3  │現金匯入│中國信託│乙○○  │1.乙○○                          │          │
│  │  │入中國信託商業銀行簡易分行帳戶30萬│        │        │商業銀行│        │a.96.2.9第二次調查筆錄 (96偵4789頁│          │
│  │  │元                                │        │        │三多簡易│        │  230-233)                        │          │
│  │  │                                  │        │        │型分行帳│        │b.96.2.12訊問筆錄 (96偵3957頁112-1│          │
│  │  │                                  │        │        │號565540│        │   13)                            │          │
│  │  │                                  │        │        │066997號│        │c.96.7.3準備程序筆錄 (原審卷二頁43│          │
│  │  │                                  │        │        │戶名江雅│        │  反-45反)                        │          │
│  │  │                                  │        │        │麗帳戶  │        │2.中國信託商業銀行股份有限公司96年│          │
│  │  │                                  │        │        │        │        │  3 月21日中信銀集作字第96502291號│          │
│  │  │                                  │        │        │        │        │  函暨檢附之帳戶歷史交易查詢 (96偵│          │
│  │  │                                  │        │        │        │        │  3957頁146-147)                  │          │
│  │  │                                  │        │        │        │        │3.中國信託商業銀行股份有限公司96年│          │
│  │  │                                  │        │        │        │        │  4 月11日中信銀集作字第96502866號│          │
│  │  │                                  │        │        │        │        │  函暨檢附之帳戶歷史交易查詢 (96偵│          │
│  │  │                                  │        │        │        │        │  3957頁227、228)                 │          │
│  │  │                                  │        │        │        │        │4.中國信託商業銀行股份有限公司96年│          │
│  │  │                                  │        │        │        │        │  4 月14日中信銀集作字第96503022號│          │
│  │  │                                  │        │        │        │        │  函暨檢附之帳戶歷史交易查詢 (96偵│          │
│  │  │                                  │        │        │        │        │  3957頁263、264)                 │          │
│  │  │                                  │        │        │        │        │5.中國信託商業銀行三多簡易型分行帳│          │
│  │  │                                  │        │        │        │        │  號000000000000號戶名宇○○存摺影│          │
│  │  │                                  │        │        │        │        │  本(96偵3957頁54、147、228、264) │          │
├─┼─┼─────────────────┼────┼────┼────┼────┼─────────────────┼─────┤
│  │3 │1萬元供子○○在大陸地區花費之用   │96.1.3  │現金匯入│中國信託│乙○○  │1.乙○○                          │          │
│  │  │                                  │        │        │商業銀行│        │a.96.2.12訊問筆錄 (96偵3957頁112-1│          │
│  │  │                                  │        │        │三多簡易│        │  13)                             │          │
│  │  │                                  │        │        │型分行帳│        │b.96.7.3準備程序筆錄 (原審卷二頁43│          │
│  │  │                                  │        │        │號565540│        │  反-45反)                        │          │
│  │  │                                  │        │        │066997號│        │2.中國信託商業銀行股份有限公司96年│          │
│  │  │                                  │        │        │戶名江雅│        │  3 月21日中信銀集作字第96502291號│          │
│  │  │                                  │        │        │麗帳戶  │        │  函暨檢附之帳戶歷史交易查詢 (96偵│          │
│  │  │                                  │        │        │        │        │  3957頁146-147)                  │          │
│  │  │                                  │        │        │        │        │3.中國信託商業銀行三多簡易型分行帳│          │
│  │  │                                  │        │        │        │        │  號000000000000號戶名宇○○存摺影│          │
│  │  │                                  │        │        │        │        │  本(96偵3957頁54、147)           │          │
├─┼─┼─────────────────┼────┼────┼────┼────┼─────────────────┼─────┤
│  │4 │乙○○自丑○○帳戶匯款28萬元，再轉│96.1.3  │先由台灣│轉至合作│句商公司│1.乙○○                          │          │
│  │  │出至國泰世華銀行                  │        │土地銀行│金庫銀行│        │  96.7.3準備程序筆錄 (原審卷二頁43│          │
│  │  │                                  │        │小港分行│小港分行│        │  反-45反)                        │          │
│  │  │                                  │        │丑○○帳│句商公司│        │2.合作金庫商業銀行鳳山分行96年3月 │          │
│  │  │                                  │        │號117005│帳號5296│        │  23 日合金小港字第0960001133號函 │          │
│  │  │                                  │        │164286號│00000000│        │  暨檢附之各類存款分戶交易明細表、│          │
│  │  │                                  │        │帳戶    │7號帳戶 │        │  交易資料查詢單 (96偵3957頁157、 │          │
│  │  │                                  │        │        │        │        │  159)                            │          │
│  │  │                                  │        │        │        │        │3.台灣土地銀行小港分行96年3月27日 │          │
│  │  │                                  │        │        │        │        │  小港存字第09600000964號函暨檢附 │          │
│  │  │                                  │        │        │        │        │  之客戶歷史交易明細查詢 (96偵3957│          │
│  │  │                                  │        │        │        │        │  頁170-171)                      │          │
│  │  │                                  │        │        │        │        │4.合作金庫商業銀行小港分行96年4月 │          │
│  │  │                                  │        │        │        │        │  19 日合金小港字第0960001512號函 │          │
│  │  │                                  │        │        │        │        │  暨檢附之交易資料查詢單、各類存款│          │
│  │  │                                  │        │        │        │        │  分戶交易明細表 (96偵5416頁143、 │          │
│  │  │                                  │        │        │        │        │  145)                            │          │
│  │  │                                  │        │        │        │        │5.台灣土地銀行小港分行96年5月4日小│          │
│  │  │                                  │        │        │        │        │  港存字第0960000131號函暨檢附之客│          │
│  │  │                                  │        │        │        │        │  戶交易明細查詢 (96偵5416頁193-19│          │
│  │  │                                  │        │        │        │        │  4)                              │          │
│  │  │                                  │        │        │        │        │6.台灣土地銀行小港分行丑○○帳號11│          │
│  │  │                                  │        │        │        │        │  0000000000號帳戶、合作金庫銀行小│          │
│  │  │                                  │        │        │        │        │  港分行句商公司帳號0000000000000 │          │
│  │  │                                  │        │        │        │        │  號存摺影本 (96偵5416頁194、145、│          │
│  │  │                                  │        │        │        │        │  96 偵3957頁72、171、159、162)   │          │
│  │  │                                  │        ├────┼────┼────┼─────────────────┼─────┤
│  │  │                                  │        │再由合作│轉至國泰│        │1.乙○○                          │          │
│  │  │                                  │        │金庫銀行│世華商業│        │a.96.7.3準備程序筆錄 (原審卷二頁43│          │
│  │  │                                  │        │小港分行│銀行帳號│        │  反-45反)                        │          │
│  │  │                                  │        │句商公司│00000000│        │2.合作金庫銀行小港分行戶名句商公司│          │
│  │  │                                  │        │帳號5296│11816號 │        │  存摺帳戶影本內之國泰世華商業銀行│          │
│  │  │                                  │        │00000000│帳戶    │        │  帳號0000000000000號交易情形（96 │          │
│  │  │                                  │        │7號帳戶 │        │        │  偵5416頁145、96偵3957頁159）    │          │
├─┼─┴─────────────────┼────┼────┼────┼────┼─────────────────┼─────┤
│5 │丑○○在高雄大立百貨公司樓下交付贓款60│96.1.3  │        │        │辛○○  │1.丑○○                          │作為丑○○│
│  │萬元予辛○○                          │        │        │        │        │a.96.4.27訊問筆錄 (96偵5416頁199）│小港區高坪│
│  │                                      │        │        │        │        │b.96.10.18審判筆錄 (原審卷五頁241 │房屋裝潢之│
│  │                                      │        │        │        │        │  反)                             │用        │
│  │                                      │        │        │        │        │2.乙○○                          │          │
│  │                                      │        │        │        │        │a.96.10.18審判筆錄 (原審卷五頁251 │          │
│  │                                      │        │        │        │        │  反)                             │          │
│  │                                      │        │        │        │        │3.辛○○                          │          │
│  │                                      │        │        │        │        │a.96.4.10訊問筆錄 (96偵6806頁181）│          │
│  │                                      │        │        │        │        │b.96.4.27訊問筆錄 (96偵6806頁188）│          │
├─┼───────────────────┼────┼────┼────┼────┼─────────────────┼─────┤
│6 │丑○○存入260萬元至中國信託商業銀行三 │96.1.4  │匯款    │中國信託│丑○○  │1.丑○○                          │丑○○96.3│
│  │多分行帳號000000000000號帳戶          │        │        │商業銀行│        │a.96.3.8訊問筆錄 (96偵5416頁18)   │.9已將此筆│
│  │                                      │        │        │三多分行│        │d.96.7.3準備程序筆錄 (原審卷二頁19│款項交還衛│
│  │                                      │        │        │帳號5655│        │  反)                             │豐保全公司│
│  │                                      │        │        │00000000│        │2.中國信託商業銀行股份有限公司96年│協理張國書│
│  │                                      │        │        │號帳戶內│        │  3 月22日中信銀集作字第96500327號│具領完畢  │
│  │                                      │        │        │        │        │  函暨檢附之帳戶歷史交易查詢、96年│          │
│  │                                      │        │        │        │        │  4月14 日中信銀集作字第96503029號│          │
│  │                                      │        │        │        │        │  函暨檢附之帳戶歷史交易查詢、各銀│          │
│  │                                      │        │        │        │        │  行往來明細(96偵5416頁90-91、160-│          │
│  │                                      │        │        │        │        │  180)                            │          │
│  ├───────────────────┼────┼────┼────┼────┼─────────────────┼─────┤
│  │丑○○拿新臺幣至慶生銀樓兌換美金1萬元 │96.1.3（│        │        │        │1.丑○○                          │●丑○○一│
│  │、港幣及人民幣（金額不詳），事後慶生銀│乙○○陳│        │        │        │a.96.3.7第一次調查筆錄（96偵4789卷│說兌換之新│
│  │樓老闆打電話要乙○○至慶昇銀樓拿取兌換│述）或  │        │        │        │  二頁614）                       │台幣為80萬│
│  │的金錢，總兌換金額約87萬餘元          │96.1.4（│        │        │        │b.96.7.3準備程序筆錄（原審卷二頁20│元，一說兌│
│  │                                      │丑○○陳│        │        │        │  ）                              │換之新台幣│
│  │                                      │述）    │        │        │        │2.乙○○                          │為80、90萬│
│  │                                      │        │        │        │        │a.96.2.9第二次調查筆錄（96偵4789卷│元        │
│  │                                      │        │        │        │        │  一頁232）                       │●乙○○說│
│  │                                      │        │        │        │        │                                  │兌換之新台│
│  │                                      │        │        │        │        │                                  │幣約為87萬│
│  │                                      │        │        │        │        │                                  │元        │
│  │                                      │        │        │        │        │                                  │●本院認定│
│  │                                      │        │        │        │        │                                  │兌換之新台│
│  │                                      │        │        │        │        │                                  │幣為87萬元│
│  ├───────────────────┼────┼────┼────┼────┼─────────────────┼─────┤
│  │丑○○拿90萬元至慶生銀樓兌換外幣      │96.1.5  │        │        │        │1.丑○○                          │          │
│  │                                      │        │        │        │        │a.96.3.7第一次調查筆錄（96偵4789卷│          │
│  │                                      │        │        │        │        │  二頁609-615）                   │          │
├─┼───────────────────┼────┼────┼────┼────┼─────────────────┼─────┤
│7 │丑○○在辛○○高雄市○○區○○路住處交│96.1.3  │        │        │辛○○  │1.丑○○                          │辛○○要求│
│  │付500萬元予辛○○寄藏                 │        │        │        │        │a.96.4.27訊問筆錄 (96偵5416頁199）│丑○○將50│
│  │                                      │        │        │        │        │b.96.10.18審判筆錄 (原審卷五頁246 │0萬元作為 │
│  │                                      │        │        │        │        │  反)                             │購屋款，在│
│  │                                      │        │        │        │        │2.辛○○                          │96.1.10房 │
│  │                                      │        │        │        │        │a.96.3.26訊問筆錄 (96偵6806頁44)  │地買賣契約│
│  │                                      │        │        │        │        │b.96.4.10訊問筆錄 (96偵6806頁181反│書上寫成用│
│  │                                      │        │        │        │        │  )                               │印款，之後│
│  │                                      │        │        │        │        │3.房地買賣契約書 (96偵5416頁63-78 │又委請代書│
│  │                                      │        │        │        │        │  ）                              │宙○○在付│
│  │                                      │        │        │        │        │                                  │款表上註記│
│  │                                      │        │        │        │        │                                  │96.1.3 支 │
│  │                                      │        │        │        │        │                                  │付60萬元、│
│  │                                      │        │        │        │        │                                  │1.14支付50│
│  │                                      │        │        │        │        │                                  │0萬元企圖 │
│  │                                      │        │        │        │        │                                  │掩飾      │
│  ├───────────────────┼────┼────┼────┼────┼─────────────────┼─────┤
│  │丑○○在高雄大坪頂工地委請辛○○牙保劉│96.1.4  │        │        │        │1.丑○○                          │委請午○○│
│  │憲凰代兌人民幣，辛○○當場交付400萬元 │        │        │        │        │a.96.3.7第一次調查筆錄 (96偵4789頁│代兌人民幣│
│  │予林憲凰                              │        │        │        │        │  614)                            │          │
│  │                                      │        │        │        │        │b.96.3.8訊問筆錄 (96偵541618)     │          │
│  │                                      │        │        │        │        │c.96.4.3訊問筆錄 (96偵5416頁127-12│          │
│  │                                      │        │        │        │        │  8)                              │          │
│  │                                      │        │        │        │        │d.96.4.27訊問筆錄 (96偵5416頁199）│          │
│  │                                      │        │        │        │        │e.96.10.18審判筆錄 (原審卷五頁243 │          │
│  │                                      │        │        │        │        │  )                               │          │
│  │                                      │        │        │        │        │2.午○○                          │          │
│  │                                      │        │        │        │        │  96.4.27訊問筆錄 (96偵6806頁191) │          │
├─┼───────────────────┼────┼────┼────┼────┼─────────────────┼─────┤
│8 │乙○○自合作金庫銀行小港分行句商公司帳│96.1.4  │合作金庫│國泰世華│        │1.乙○○                          │          │
│  │戶轉出100萬元至句商公司之客戶所有之國 │        │銀行小港│銀行帳號│        │a.96.2.12第三次調查筆錄 (96偵4789 │          │
│  │泰世華銀行帳號0000000000000號帳戶內   │        │分行句商│00000000│        │  頁258)                          │          │
│  │                                      │        │公司帳戶│11816號 │        │2.合作金庫商業銀行鳳山分行96年3月 │          │
│  │                                      │        │        │帳戶    │        │  23 日合金小港字第0960001133號函 │          │
│  │                                      │        │        │        │        │  暨檢附之各類存款分戶交易明細表、│          │
│  │                                      │        │        │        │        │  交易資料查詢單 (96偵3957頁157、 │          │
│  │                                      │        │        │        │        │  159)                            │          │
│  │                                      │        │        │        │        │3.合作金庫商業銀行小港分行96年4月 │          │
│  │                                      │        │        │        │        │  19 日合金小港字第0960001512號函 │          │
│  │                                      │        │        │        │        │  暨檢附之交易資料查詢單、各類存款│          │
│  │                                      │        │        │        │        │  分戶交易明細表 (96偵5416頁143、 │          │
│  │                                      │        │        │        │        │  145)                            │          │
│  │                                      │        │        │        │        │4.合作金庫銀行小港分行戶名句商公司│          │
│  │                                      │        │        │        │        │  存摺帳影本 (96偵5416頁145、96偵 │          │
│  │                                      │        │        │        │        │  3957頁159)                      │          │
├─┼───────────────────┼────┼────┼────┼────┼─────────────────┼─────┤
│9 │乙○○至板信商業銀行苓雅分行清償借款3 │96.1.5  │        │清償借款│板信商業│1.乙○○                          │          │
│  │萬9,440元                             │        │        │        │銀行苓雅│  96.7.3準備程序筆錄 (原審卷二頁43│          │
│  │                                      │        │        │        │分行    │  反-45反)                        │          │
│  │                                      │        │        │        │        │2.板信商業銀行96.4.25板信作業字第 │          │
│  │                                      │        │        │        │        │  0968070593號函 (96偵3957頁291)  │          │
├─┼───────────────────┼────┼────┼────┼────┼─────────────────┼─────┤
│10│乙○○存入合作金庫銀行鳳山分行帳號0320│96.1.5  │現金匯入│合作金庫│丑○○  │1.乙○○                          │          │
│  │000000000號帳戶丑○○2萬元，同年2月8日│        │        │銀行鳳山│        │a.96.7.3準備程序筆錄 (原審卷二頁43│          │
│  │再度存入2萬元                         │        │        │分行帳號│        │  反-45反)                        │          │
│  │                                      │        │        │00000000│        │2.合作金庫商業銀行鳳山分行96年4月 │          │
│  │                                      │        │        │68654 號│        │  24 日合金鳳存字0960001906號函暨 │          │
│  │                                      │        │        │戶名陳國│        │  檢附之各類存款分戶交易明細表 (96│          │
│  │                                      │        │        │耀      │        │  偵5416頁181-182)                │          │
│  │                                      ├────┼────┼────┼────┤                                  │          │
│  │                                      │96.2.8  │現金匯入│合作金庫│丑○○  │                                  │          │
│  │                                      │        │        │銀行鳳山│        │                                  │          │
│  │                                      │        │        │分行帳號│        │                                  │          │
│  │                                      │        │        │00000000│        │                                  │          │
│  │                                      │        │        │68654 號│        │                                  │          │
│  │                                      │        │        │戶名陳國│        │                                  │          │
│  │                                      │        │        │耀      │        │                                  │          │
├─┼───────────────────┼────┼────┼────┼────┼─────────────────┼─────┤
│11│乙○○在中國信託商業銀行三多簡易型分行│96.1.9  │現金匯入│中國信託│乙○○  │1.乙○○                          │供子○○在│
│  │宇○○帳戶存入現金50萬元              │        │        │商業銀行│        │a.96.2.9第二次調查筆錄 (96偵4789頁│大陸地區的│
│  │                                      │        │        │三多簡易│        │  232)                            │花費之用  │
│  │                                      │        │        │型分行帳│        │b.96.2.10訊問筆錄 (96偵3957頁81 ) │          │
│  │                                      │        │        │戶宇○○│        │2.中國信託商業銀行股份有限公司96年│          │
│  │                                      │        │        │        │        │  4 月11日中信銀集作字第96502866號│          │
│  │                                      │        │        │        │        │  函暨檢附之帳戶歷史交易查詢 (96偵│          │
│  │                                      │        │        │        │        │  3957頁227、229)                 │          │
│  │                                      │        │        │        │        │3.中國信託商業銀行股份有限公司96年│          │
│  │                                      │        │        │        │        │  4 月14日中信銀集作字第96503022號│          │
│  │                                      │        │        │        │        │  函暨檢附之帳戶歷史交易查詢 (96偵│          │
│  │                                      │        │        │        │        │  3957頁263、265)                 │          │
│  │                                      │        │        │        │        │4.中國信託商業銀行三多簡易型分行戶│          │
│  │                                      │        │        │        │        │  名宇○○存摺影本 (96偵3957頁55、│          │
│  │                                      │        │        │        │        │  148 、229、265)                 │          │
├─┼───────────────────┼────┼────┼────┼────┼─────────────────┼─────┤
│12│乙○○在合作金庫銀行鳳山分行帳號032071│96.1.9  │現金匯入│合作金庫│句商公司│1.乙○○                          │          │
│  │0000000號戶名句商股份有限公司帳戶內存 │        │        │銀行鳳山│        │a.96.2.10訊問筆錄 (96偵3957頁81)  │          │
│  │入現金50萬元                          │        │        │分行帳號│        │2.中國信託商業銀行股份有限公司96年│          │
│  │                                      │        │        │00000000│        │  3 月21日中信銀集作字第96502291號│          │
│  │                                      │        │        │91166 號│        │  函暨檢附之帳戶歷史交易查詢 (96偵│          │
│  │                                      │        │        │戶名句商│        │  3957頁146、148)                 │          │
│  │                                      │        │        │股份有限│        │3.合作金庫商業銀行鳳山分行96年3月 │          │
│  │                                      │        │        │公司帳戶│        │  30 日合金鳳存字0960001401號函暨 │          │
│  │                                      │        │        │        │        │  檢附之交易資料查詢單、各類存款分│          │
│  │                                      │        │        │        │        │  戶交易明細表 (96偵3957頁190、192│          │
│  │                                      │        │        │        │        │  )                               │          │
│  │                                      │        │        │        │        │4.合作金庫銀行鳳山分行帳號00000000│          │
│  │                                      │        │        │        │        │  91166號戶名句商股份有限公司存摺 │          │
│  │                                      │        │        │        │        │  影本(96偵3957頁67、192)         │          │
├─┼───────────────────┼────┼────┼────┼────┼─────────────────┼─────┤
│13│乙○○自合作金庫鳳山分行句商公司帳戶內│96.1.17 │        │合作金庫│乙○○  │1.乙○○                          │          │
│  │轉出43萬4518元                        │        │        │鳳山分行│        │a.96.7.3準備程序筆錄 (原審卷二頁44│          │
│  │                                      │        │        │句商公司│        │  )                               │          │
│  │                                      │        │        │帳戶    │        │2.合作金庫商業銀行鳳山分行96年3月 │          │
│  │                                      │        │        │        │        │  30 日合金鳳存字0960001401號函暨 │          │
│  │                                      │        │        │        │        │  檢附之交易資料查詢單、各類存款分│          │
│  │                                      │        │        │        │        │  戶交易明細表 (96偵3957頁190、192│          │
│  │                                      │        │        │        │        │  )                               │          │
│  │                                      │        │        │        │        │3.合作金庫鳳山分行戶名句商公司存摺│          │
│  │                                      │        │        │        │        │  影本 (96偵3957頁67、162)        │          │
├─┼───────────────────┼────┼────┼────┼────┼─────────────────┼─────┤
│14│乙○○自合作金庫銀行小港分行帳戶句商公│96.1.24 │合作金庫│合作金庫│句商公司│1.乙○○                          │          │
│  │司轉出43萬4518元至合作金庫鳳山分行帳戶│        │小港分行│鳳山分行│        │a.96.7.3準備程序筆錄 (原審卷二頁44│          │
│  │句商公司內                            │        │句商公司│句商公司│        │  )                               │          │
│  │                                      │        │帳戶內  │帳戶內  │        │2.合作金庫商業銀行鳳山分行96年3月 │          │
│  │                                      │        │        │        │        │  23 日合金小港字第0960001133號函 │          │
│  │                                      │        │        │        │        │  暨檢附之各類存款分戶交易明細表、│          │
│  │                                      │        │        │        │        │  交易資料查詢單 (96偵3957頁157、 │          │
│  │                                      │        │        │        │        │  159)                            │          │
│  │                                      │        │        │        │        │3.合作金庫商業銀行鳳山分行96年3月 │          │
│  │                                      │        │        │        │        │  30 日合金鳳存字0960001401號函暨 │          │
│  │                                      │        │        │        │        │  檢附之交易資料查詢單、各類存款分│          │
│  │                                      │        │        │        │        │  戶交易明細表 (96偵3957頁190、192│          │
│  │                                      │        │        │        │        │  、193)                          │          │
│  │                                      │        │        │        │        │4.合作金庫商業銀行小港分行96年4月 │          │
│  │                                      │        │        │        │        │  19日合金小港字第0960001512號函暨│          │
│  │                                      │        │        │        │        │  檢附之交易資料查詢單、各類存款分│          │
│  │                                      │        │        │        │        │  戶交易明細表 (96偵5416頁143、145│          │
│  │                                      │        │        │        │        │  )                               │          │
│  │                                      │        │        │        │        │5.合作金庫銀行小港分行戶名句商公司│          │
│  │                                      │        │        │        │        │  存摺、合作金庫鳳山分行戶名句商公│          │
│  │                                      │        │        │        │        │  司存摺影本 (96偵3957頁64、67）  │          │
├─┼───────────────────┼────┼────┼────┼────┼─────────────────┼─────┤
│15│乙○○存入現金10萬元至合作金庫銀行鳳山│96.1.26 │現金匯入│合作金庫│句商公司│1.乙○○                          │          │
│  │分行句商公司帳戶內                    │        │        │銀行鳳山│        │a.96.7.3準備程序筆錄 (原審卷二頁44│          │
│  │                                      │        │        │分行句商│        │  )                               │          │
│  │                                      │        │        │公司帳戶│        │2.中國信託商業銀行股份有限公司96年│          │
│  ├───────────────────┼────┼────┼────┼────┤  3 月13日中信銀集作字第96501918號│          │
│  │乙○○自合作金庫銀行小港分行句商公司帳│96.1.26 │合作金庫│合作金庫│句商公司│  函暨檢附之存款系統歷史交易查詢報│          │
│  │戶轉入2萬元、5萬元至合作金庫銀行鳳山分│        │銀行小港│銀行鳳山│        │  表及帳戶歷史交易查詢 (96偵3958頁│          │
│  │行句商公司帳戶內                      │        │分行句商│分行句商│        │  138、148、149)                  │          │
│  │                                      │        │公司帳戶│公司帳戶│        │3.合作金庫商業銀行鳳山分行96年3月 │          │
│  │                                      │        │        │        │        │  23 日合金小港字第0960001133號函 │          │
│  │                                      │        │        │        │        │  暨檢附之各類存款分戶交易明細表、│          │
│  │                                      │        │        │        │        │  交易資料查詢單 (96偵3957頁157、 │          │
│  │                                      │        │        │        │        │  159)                            │          │
│  │                                      │        │        │        │        │4.合作金庫商業銀行鳳山分行96年3月 │          │
│  ├───────────────────┼────┼────┼────┼────┤  30 日合金鳳存字0960001401號函暨 │          │
│  │乙○○匯款65萬元至中國信託商業銀行屏東│96.1.26 │匯款    │中國信託│黃美惠  │  檢附之交易資料查詢單、各類存款分│          │
│  │分行帳號00000000000號戶名黃美惠（不起 │        │        │商業銀行│        │  戶交易明細表 (96偵3957頁190、192│          │
│  │訴處分）帳戶內，供黃道榮備用          │        │        │屏東分行│        │  、193)                          │          │
│  │                                      │        │        │帳號2075│        │5.合作金庫商業銀行小港分行96年4月 │          │
│  │                                      │        │        │0000000 │        │  19 日合金小港字第0960001512號函 │          │
│  │                                      │        │        │號戶名黃│        │  暨檢附之交易資料查詢單、各類存款│          │
│  │                                      │        │        │美惠帳戶│        │  分戶交易明細表 (96偵5416頁143、 │          │
│  │                                      │        │        │        │        │  145)                            │          │
│  │                                      │        │        │        │        │6.合作金庫銀行鳳山分行戶名句商公司│          │
│  │                                      │        │        │        │        │  、合作金庫銀行小港分行戶名句商公│          │
│  │                                      │        │        │        │        │  司、中國信託商業銀行屏東分行帳號│          │
│  │                                      │        │        │        │        │  00000000000號戶名黃美惠交易明細 │          │
│  │                                      │        │        │        │        │  (96偵3957頁64、67、159、162-163 │          │
│  │                                      │        │        │        │        │  、000-000 00偵5416頁145、96偵395│          │
│  │                                      │        │        │        │        │  8頁149)                         │          │
├─┼───────────────────┼────┼────┼────┼────┼─────────────────┼─────┤
│16│丑○○自合作金庫小港分行句商公司帳戶內│96.2.8  │合作金庫│合作金庫│句商公司│1.乙○○                          │          │
│  │轉帳68萬8千元至合作金庫銀行鳳山分行句 │        │小港分行│銀行鳳山│        │a.96.2.9第二次調查筆錄 (96偵4789頁│          │
│  │商公司帳戶內                          │        │句商公司│分行句商│        │  232)                            │          │
│  │                                      │        │帳戶內  │公司帳戶│        │b.96.2.12第三次調查筆錄(96偵4789頁│          │
│  │                                      │        │        │內      │        │  259)                            │          │
│  │                                      │        │        │        │        │2.合作金庫商業銀行鳳山分行96年3月 │          │
│  │                                      │        │        │        │        │  23 日合金小港字第0960001133號函 │          │
│  │                                      │        │        │        │        │  暨檢附之各類存款分戶交易明細表、│          │
│  │                                      │        │        │        │        │  交易資料查詢單 (96偵3957頁157、 │          │
│  │                                      │        │        │        │        │  160)                            │          │
│  │                                      │        │        │        │        │3.合作金庫商業銀行鳳山分行96年3月 │          │
│  │                                      │        │        │        │        │  30 日合金鳳存字0960001401號函暨 │          │
│  │                                      │        │        │        │        │  檢附之交易資料查詢單、各類存款分│          │
│  │                                      │        │        │        │        │  戶交易明細表 (96偵3957頁190、   │          │
│  │                                      │        │        │        │        │  193)                            │          │
│  │                                      │        │        │        │        │4.合作金庫商業銀行小港分行96年4月 │          │
│  │                                      │        │        │        │        │  19 日合金小港字第0960001512號函 │          │
│  │                                      │        │        │        │        │  暨檢附之交易資料查詢單、各類存款│          │
│  │                                      │        │        │        │        │  分戶交易明細表 (96偵5416頁143、 │          │
│  │                                      │        │        │        │        │  146)                            │          │
│  │                                      │        │        │        │        │5.合作金庫小港分行、鳳山分行戶名句│          │
│  │                                      │        │        │        │        │  商公司存摺影本 (96偵3957頁65、67│          │
│  │                                      │        │        │        │        │  )                               │          │
│  ├───────────────────┼────┼────┼────┼────┼─────────────────┼─────┤
│  │乙○○自台灣土地銀行小港分行丑○○帳戶│96.2.8  │台灣土地│合作金庫│句商公司│1.乙○○                          │          │
│  │內轉出68萬8250元至合作金庫銀行小港分行│        │銀行小港│銀行小港│        │a.96.2.12第三次調查筆錄 (96偵4789 │          │
│  │句商公司帳戶內                        │        │分行陳國│分行句商│        │  頁259)                          │          │
│  │                                      │        │耀帳戶  │公司帳戶│        │2.台灣土地銀行小港分行96年3月27日 │          │
│  │                                      │        │        │        │        │  小港存字第09600000964號函暨檢附 │          │
│  │                                      │        │        │        │        │  之客戶歷史交易明細查詢 (96偵3957│          │
│  │                                      │        │        │        │        │  頁170-171)                      │          │
│  │                                      │        │        │        │        │3.合作金庫商業銀行鳳山分行96年3月 │          │
│  │                                      │        │        │        │        │  23日合金小港字第0960001133號函暨│          │
│  │                                      │        │        │        │        │  檢附之各類存款分戶交易明細表、交│          │
│  │                                      │        │        │        │        │  易資料查詢單 (96偵3957頁157、160│          │
│  │                                      │        │        │        │        │  )                               │          │
│  │                                      │        │        │        │        │4.合作金庫商業銀行小港分行96年4月1│          │
│  │                                      │        │        │        │        │  9 日合金小港字第0960001512號函暨│          │
│  │                                      │        │        │        │        │  檢附之交易資料查詢單、各類存款分│          │
│  │                                      │        │        │        │        │  戶交易明細表 (96偵5416頁143、146│          │
│  │                                      │        │        │        │        │  )                               │          │
│  │                                      │        │        │        │        │5.台灣土地銀行小港分行96年5月4日小│          │
│  │                                      │        │        │        │        │  港存字第0960000131號函暨檢附之客│          │
│  │                                      │        │        │        │        │  戶交易明細查詢 (96偵5416頁193-19│          │
│  │                                      │        │        │        │        │  4)                              │          │
│  │                                      │        │        │        │        │6.台灣土地銀行小港分行丑○○交易明│          │
│  │                                      │        │        │        │        │  細、合作金庫銀行小港分行戶名句商│          │
│  │                                      │        │        │        │        │  公司存摺影本 (96偵3957頁65、160 │          │
│  │                                      │        │        │        │        │  、163、171)                     │          │
│  ├───────────────────┼────┼────┼────┼────┼─────────────────┼─────┤
│  │乙○○自合作金庫小港分行句商公司帳戶內│96.2.8  │合作金庫│中國信託│黃美惠  │1.乙○○                          │          │
│  │提領款項後，匯款80萬3千元、18萬7千元至│        │小港分行│商業銀行│        │a.96.2.12第三次調查筆錄 (96偵4789 │          │
│  │中國信託商業銀行屏東分行帳號0000000000│        │句商公司│屏東分行│        │  頁259)                          │          │
│  │1號戶名黃美惠帳戶內                   │        │帳戶    │帳號2075│        │b.96.7.3準備程序筆錄 (原審卷二頁44│          │
│  │                                      │        │        │0000000 │        │  反)                             │          │
│  │                                      │        │        │號戶名黃│        │c.96.10.12審判筆錄 (原審卷五頁84）│          │
│  │                                      │        │        │美惠帳戶│        │  85)                             │          │
│  │                                      │        │        │內      │        │2.中國信託商業銀行股份有限公司96年│          │
│  │                                      │        │        │        │        │  3月13日中信銀集作字第96501918號 │          │
│  │                                      │        │        │        │        │  函暨檢附之存款系統歷史交易查詢報│          │
│  │                                      │        │        │        │        │  表及帳戶歷史交易查詢 (96偵3958頁│          │
│  │                                      │        │        │        │        │  138、150)                       │          │
│  │                                      │        │        │        │        │3.合作金庫商業銀行鳳山分行96年3月 │          │
│  │                                      │        │        │        │        │  23 日合金小港字第0960001133號函 │          │
│  │                                      │        │        │        │        │  暨檢附之各類存款分戶交易明細表、│          │
│  │                                      │        │        │        │        │  交易資料查詢單 (96偵3957頁157、 │          │
│  │                                      │        │        │        │        │  160)                            │          │
│  │                                      │        │        │        │        │4.合作金庫商業銀行小港分行96年4月 │          │
│  │                                      │        │        │        │        │  19 日合金小港字第0960001512號函 │          │
│  │                                      │        │        │        │        │  暨檢附之交易資料查詢單、各類存款│          │
│  │                                      │        │        │        │        │  分戶交易明細表 (96偵5416頁143、 │          │
│  │                                      │        │        │        │        │  146)                            │          │
│  │                                      │        │        │        │        │5.合作金庫銀行匯款回條聯影本、臺灣│          │
│  │                                      │        │        │        │        │  中小企業銀行匯款申請書影本 (96偵│          │
│  │                                      │        │        │        │        │  4789頁234、253)                 │          │
│  │                                      │        │        │        │        │6.合作金庫小港分行戶名句商公司存摺│          │
│  │                                      │        │        │        │        │  、中國信託商業銀行屏東分行帳號20│          │
│  │                                      │        │        │        │        │  750000000號戶名黃美惠交易明細(96│          │
│  │                                      │        │        │        │        │  偵3957頁65、96偵3958頁150)      │          │
│  ├───────────────────┼────┼────┼────┼────┼─────────────────┼─────┤
│  │乙○○匯款50萬1千元至華南商業銀行竹田 │96.2.8  │匯款    │華南商業│王國中  │1.乙○○                          │          │
│  │分行帳號000000000000號戶名王國中（不起│        │        │銀行竹田│        │a.96.7.3準備程序筆錄 (原審卷二頁44│          │
│  │訴處分）帳戶內                        │        │        │分行帳號│        │  反)                             │          │
│  │                                      │        │        │00000000│        │b.96.10.12審判筆錄 (原審卷五頁84）│          │
│  │                                      │        │        │6242號戶│        │2.華南商業銀行竹田分行96年3月14日 │          │
│  │                                      │        │        │名王國中│        │  華竹存字第960023號函暨檢附之存款│          │
│  │                                      │        │        │帳戶    │        │  往來明細表 (96偵3958頁152、160) │          │
│  │                                      │        │        │        │        │3.合作金庫銀行匯款回條聯影本、臺灣│          │
│  │                                      │        │        │        │        │  中小企業銀行匯款申請書影本 (96偵│          │
│  │                                      │        │        │        │        │  4789 頁234、253)                │          │
│  │                                      │        │        │        │        │4.華南商業銀行竹田分行帳號00000000│          │
│  │                                      │        │        │        │        │  6242號戶名王國中交易明細 (96偵39│          │
│  │                                      │        │        │        │        │  58頁152、160)                   │          │
├─┼───────────────────┼────┼────┼────┼────┼─────────────────┼─────┤
│17│丑○○應其父陳再傳之要求，將約1,300萬 │96.1.3  │        │        │阿忠    │1.丑○○                          │          │
│  │元拿至高雄小港派出所對面的公園給綽號「│        │        │        │        │a.96.3.7調查筆錄 (96偵4789卷二頁61│          │
│  │阿忠」成年男子                        │        │        │        │        │  2)                              │          │
├─┴───────────────────┴────┴────┴────┴────┴─────────────────┴─────┤
│PS：戊○○交付卯○○、丙○○之3,600萬元中，尚有近3千萬元尚未追回。                                                                │
└─────────────────────────────────────────────────────────────────┘


司法院資訊處製作；財團法人民間司法改革基金會備份。
